【裁判字號】    97,上易,991
【裁判日期】    980105
【裁判案由】    竊盜
【裁判全文】
臺灣高等法院高雄分院刑事判決         97年度上易字第991號
    上  訴  人
    即  被  告  玄○○
                      （現另案於台灣高雄第二監獄執行中）
上列上訴人因竊盜案件，不服臺灣高雄地方法院96年度易字第15
67號中華民國97年6 月16日第一審判決（起訴案號：臺灣高雄地
方法院檢察署96年度偵字第3315號、第12136 號、第7240號），
提起上訴，本院判決如下：
    主  文
上訴駁回。
    事  實
一、玄○○前於民國94年間因詐欺案件，經臺灣高雄地方法院以
    94年度簡字第497 號判決判處有期徒刑3 月，嗣於94年5 月
    11日易科罰金執行完畢。詎玄○○仍不知悔改，因其染有施
    用毒品惡習且無正當工作而缺錢花用，竟即與黃景龍、林國
    興（尚未經檢察官起訴）2 人共同基於意圖為自己不法所有
    之犯意聯絡，於附表二編號1 所示時間，共同持客觀上足以
    威脅人之生命、身體安全且可供兇器使用之大型一字型螺絲
    起子2 支，潛入位於高雄縣鳳山市○○街58號之Ｊ○○○○
    ○○○○內，竊得廟內功德箱及箱內金飾得手（詳如附表二
    編號1 所示）。玄○○竟即食髓知味，與黃景龍、陳正德及
    蔡三民3 人，共同組織竊盜集團，而分別與黃景龍、陳正德
    及蔡三民共同基於意圖為自己不法所有之犯意聯絡，分別為
    附表二編號2 至39之竊盜犯行（犯罪時間、地點、行為人、
    分工方式、被害人均詳如附表二編號2 至39所示，其中附表
    二編號2 至24、26、27、29至39所示侵入他人住宅竊盜犯行
    ，玄○○等人除準備口罩、棉質手套為工具外，並由蔡三民
    或陳正德持事先以砂輪機削磨過前端之起子、螺絲起子、T
    型扳手、小一字起子等充作開鎖工具開啟或破壞門鎖、鐵窗
    鎖頭或窗戶進入他人屋內，附表二編號28所示之犯行，陳正
    德除以前開起子作為開鎖工具外，另持油壓剪剪開鐵窗、門
    上之鐵條侵入他人屋內）。每次得手後，即分批將所竊得黃
    金、首飾等物品持往位於高雄縣鳳山市24之4 號之「信利珠
    寶銀樓」（下稱「信利銀樓」）變賣（信利銀樓負責人鄭仁
    輝另涉贓物罪部分，經臺灣高雄地方法院檢察署檢察官以96
    年度偵字第12573 號提起公訴，由原審法院審理中）；將所
    竊得之電腦產品，則固定販賣予位於高雄市前鎮區○○○路
    69號之「力天電腦新舊買賣量販店」（下稱「力天電腦量販
    店」）變賣（力天電腦量販店負責人張繼志所涉贓物罪部分
    ，另經臺灣高雄地方法院檢察署檢察官以96年度偵字第1257
    3 號為緩起訴處分），所竊得之液晶電視、數位相機等家電
    產品與部分電腦產品則透過報紙廣告等方式伺機尋找不特定
    之二手商變賣，各次竊得之現金與變賣贓物之所得，均由參
    與該竊盜犯行之人朋分之。嗣玄○○與陳正德、黃景龍最後
    一次於96年1 月25日前往高雄市前鎮區○○○路翠亨街83號
    竊取財物得手（詳如附表二編號39所示），正欲離去之際，
    適逢屋主李梅雪返家發現並大聲呼救，附近居民即見義勇為
    ，合力追捕，追至高雄市前鎮區○○○路翠亨橋前，陳正德
    、黃景龍2 人為據報趕往現場之員警當場逮獲，另駕車在附
    近把風之玄○○則乘隙駕車逃逸，嗣為警於同日下午5 時許
    ，循線在玄○○位於高雄市苓雅區○○○路188 號6 樓之5
    租屋處逮捕後，再帶同員警至其位於高雄縣大寮鄉○○街12
    3 號之住處取出其他未及變賣之贓物。嗣員警即分別在上開
    三處所扣得如附表四所示被告或共犯所有或其等共有之竊盜
    所用之物、如附表五所示之贓物。玄○○到案後，復分別向
    員警供承部分尚未經查獲之竊盜犯行（不構成自首之事由，
    詳後述），始查知全部上情。
二、案經高雄市政府警察局移送臺灣高雄地方法院檢察署檢察官
    偵查起訴。
    理  由
甲、程序方面：
    被告以外之人於審判外之言詞或書面陳述，除法律有規定者
    外，不得作為證據；又被告以外之人於審判外之陳述，雖不
    符刑事訴訟法第159 條之1 至第159 條之4 之規定，而經當
    事人於審判程序同意作為證據，法院審酌該言詞陳述或書面
    陳述作成時之情況，認為適當者，亦得為證據；當事人、代
    理人或辯護人於法院調查證據時，知有第159 條第1 項不得
    為證據之情形，而未於言詞辯論終結前聲明異議者，視為有
    前項之同意。刑事訴訟法第159 條第1 項、第159 條之5 定
    有明文。本判決後述所引用之證據資料，其中傳聞證據部分
    ，縱無刑事訴訟法第159 條之1 至第159 條之4 或其他規定
    之傳聞證據例外情形，亦因被告及檢察官於本院辯論終結前
    並未聲明異議，依刑事訴訟法第159 條之5 第2 項之規定，
    本院審酌該證據作成之情況，認為適當，應得為證據。
乙、實體方面：
一、訊據上訴人即被告玄○○於原審及本院審理時對上揭如附表
    二所示之犯罪事實均坦承不諱，而被告玄○○因有吸食毒品
    惡習，與共犯蔡三民、黃景龍、陳正德等人共組竊盜集團，
    固定以侵入他人住宅方式竊取財物，並將所得錢財之大部分
    都用以購買毒品之事實，亦經被告玄○○於警詢中供承甚明
    （見警卷(一)第29頁）；又被告玄○○為附表二編號1 至39所
    示之竊盜行為之事實，則有附表三所列載之被害人己○○、
    乙○○、壬○○、宙○○、Ｄ○○、癸○○、宇○○、卯○
    ○、丁○○、Ｂ○○、庚○○、寅○○、丑○○、Ｋ○○、
    戊○○、丙○○、Ｃ○○、未○○、Ｅ○○、申○○、Ｆ○
    ○、酉○○、地○○、巳○○、子○○、Ｉ○○、Ｍ○○、
    甲○○、黃○○、戌○○、Ｌ○○、辰○○○、Ｈ○○、Ｇ
    ○○、林明聰、亥○○、天○○、辛○○、蕭偉宏證述、共
    犯黃景龍、蔡三民、陳正德之供述，及被告蔡三民、玄○○
    指認作案地點照片、金飾買入登記簿影本等件在卷可證；另
    被告玄○○與共犯租用附表二列載之自小客車、休旅車前往
    竊盜之事實，亦有「全臺灣租車行」租車資料影本1 批（含
    租車契約書、切結書、行照身分證影本等相關資料）在卷可
    稽（見警詢卷(二)第449 頁至第465 頁）。此外，復有扣案之
    如附表四、五所示之竊盜工具及所竊得之財物在卷可資佐證
    〔見高雄市刑警大隊96年1 月25日扣押筆錄、扣押物品目錄
    表（受執行人：黃景龍、陳正德，地點：高雄市前鎮區○○
    ○路翠亨橋旁），96年1 月25日扣押筆錄、扣押物品目錄表
    （受執行人：玄○○，地點：高雄市○○○路188 號6 樓之
    5） ，96年1 月25日扣押筆錄、扣押物品目錄表（受執行人
    ：玄○○，地點：高雄縣大寮鄉周廣村123 號），96年3 月
    22日扣押筆錄、扣押物品目錄表（受執行人：詹維承，執行
    地點：力天電腦量販店），警詢卷(二)第484 頁至第488 頁、
    第475 頁至第482 頁、第468 頁至第474 頁、第282 頁至第
    285 頁〕。從而，應認被告之前開自白與事實相符，得為認
    定其犯罪之依據。本案事證明確，被告玄○○所犯如附表二
    所示竊盜犯行，均堪認定。
二、論罪科刑部分：
  (一)論罪之理由：
    1.按刑法第321 條第1 項第3 款之攜帶兇器竊盜罪，係以行
      為人攜帶兇器為其加重要件，此所謂兇器，其種類並無限
      制，凡客觀上足對人之生命、身體、安全構成威脅，具有
      危險性之兇器均屬之，且祇須行竊時攜帶此種具有危險性
      之兇器為已足，並不以攜帶之初有行兇之意圖為必要，最
      高法院79年台上字第5253號判例可資參照。查本案被告玄
      ○○所犯如附表二所示39次竊盜犯行，均分別與共犯林國
      興、蔡三民、陳正德、黃景龍等人持附表四所示之一字型
      起子、T 字型起子、起子、T 字型扳手、鉗子、油壓剪等
      工具前往行竊一節，業經被告玄○○於警詢、偵查及原審
      審理時供明在卷，又被告玄○○與共犯蔡三民、陳正德、
      黃景龍等人竊盜所用之一字型起子、T 字型起子、起子、
      T 字型扳手、鉗子、油壓剪，均屬質地堅硬、前端鋒利之
      金屬製品，有原審勘驗筆錄1 份、照片數張在卷可佐（見
      原審卷(二)第22頁至第26頁、第89頁、第100 頁至第103 頁
      ），足認均具有危險性可供兇器使用，應均屬刑法第321
      條第1 項第3 款所稱之兇器。是以被告玄○○所為附表二
      編號1 至39所示之犯行，均該當於本款所定「攜帶兇器」
      之加重事由。
    2.又按附表二編號1 所示之「鎮南宮劉府三王宮」為廟宇而
      非住宅，惟該廟宇設有廟公負責廟宇平日之營運及維護工
      作一節，業經證人即鎮南宮劉府三王宮廟委員己○○於警
      詢中證述屬實（見警詢卷(二)第186 頁、第187 頁），是以
      該廟宇仍屬有人居住之建築物，本案被告玄○○係於95年
      7 月5 日凌晨3 時許，侵入該廟宇竊取功德箱，則核其所
      為，自該當於刑法第321 條第1 項第1 款之「夜間侵入有
      人居住之建築物」之加重要件無疑。又按本款所謂「夜間
      」係指「日出前、日沒後」，查本案被告玄○○所犯附表
      二編號32所示之竊盜犯行，據被告玄○○供稱其行為時間
      係在96年1 月19日下午5 時35分許，而參酌中央氣象局96
      年高雄地區日出、日沒時間一覽表（見原審卷(二)第108 頁
      、第109 頁），當日之日沒時間為下午5 時38分，是以被
      告玄○○此部分之行為，尚不構成本款所定之加重事由，
      併予敘明。
    3.再按刑法第321 條第1 項第2 款所謂安全設備，係指門扇
      牆垣以外，依社會通常觀念足認為防盜之設備而言（最高
      法院55年臺上字第547 號判例意旨參照）；惟若門鎖係附
      著於門上，已屬門扇之部分，構成毀壞門扇之行為（最高
      法院83年度臺上字第3856號判決意旨參照）。經查，被告
      玄○○與共犯林國興、蔡三民、黃景龍、陳正德等人所為
      附表二編號1 至5 、8 、9 、12、22、26至28、30、33、
      35、36、38、39所示之犯行，均係以破壞附著於被害人住
      處門扇上之鎖具為方法，侵入廟宇或被害人住宅竊盜，自
      均應分別該當於本款所稱之「毀壞門扇」之加重要件。
    4.又按刑法第321 第1 項第2 款之「門扇」專指門戶而言，
      而所謂「其他安全設備」，指門扇牆垣以外，依通常觀念
      足認防盜之一切設備而言，如門鎖、窗戶等，最高法院著
      有45年台上字第1443號、55年台上字第547 號判例意旨可
      資參照。故為防盜另外裝設之鐵窗、窗戶、公寓式房屋分
      隔客廳與陽台間之落地鋁玻璃門，均屬「其他安全設備」
      。經查，本案被告玄○○與共犯蔡三民所為附表二編號7
      所示之犯行，係先開啟門鎖進入被害人車庫內後，再破壞
      車庫內窗戶侵入屋內。被告玄○○與共犯黃景龍、陳正德
      所為附表二編號16所示之犯行，係先以工具破壞窗戶後，
      再由窗戶侵入屋內；所為附表二編號18、21、23所示之犯
      行，均係先開啟門鎖進入被害人車庫內後，再破壞車庫內
      窗戶侵入屋內；所為附表二編號19所示之犯行，則係破壞
      2 樓鐵窗之鎖頭後，再由窗戶侵入屋內；所為附表二編號
      21所示犯行，係先破壞被害人住處玻璃窗後，再由窗戶侵
      入屋內；所為附表二編號24所示之犯行，係先開啟大門門
      鎖進入門內後，再破壞被害人客廳之窗戶侵入屋內；所為
      附表二編號31所示犯行，則係先打開被害人住處小門後，
      再由窗戶爬入屋內。是以被告所為附表二編號7 、16、18
      、19、21、23、24所示之行為，均該當刑法第321 條第1
      項第4 款之「毀越安全設備侵入住宅」要件，所為附表二
      編號31所示之行為，則該當於同款之「逾越安全設備侵入
      住宅」要件甚明。
    5.另按行為人使用鑰匙開啟房門入內行竊，既未毀壞，亦非
      踰越，即顯與「毀越安全設備竊盜」之情形不符，尚不得
      以刑法第321 條第1 項第2 款之毀越門扇竊盜罪論處（最
      高法院63年臺上字第50號判例參照）。經查，被告玄○○
      與共犯蔡三民、黃景龍、陳正德等人所為附表二編號6 、
      10、11、13、14、15、17、20、29、32、37所示之犯行，
      共犯蔡三民、陳正德雖分別以前端削磨過之T 字型起子、
      螺絲起子、T 型扳手充作開鎖工具，開啟門鎖進入被害人
      住宅竊盜，惟前開住宅門鎖均未被破壞一情，業經被害人
      癸○○、Ｂ○○、庚○○、丑○○、Ｋ○○、戊○○、Ｃ
      ○○、申○○、黃○○、辰○○○、亥○○分別於警詢中
      供述明確，是被告玄○○此部分之犯行，尚不構成刑法第
      321 條第1 項第4 款所定之「毀壞門扇侵入住宅」加重事
      由，併予說明。
    6.綜上所述，核被告玄○○所為附表二編號1 至39所示之犯
      行，即應分別論以附表一編號1 至39所示之罪名（均詳如
      附表一所示，其中附表一編號15部分，因該次被告玄○○
      已著手於犯行，惟共犯陳正德侵入屋內之際，發現屋內有
      人，即放棄而未得手，應論以未遂犯）。至公訴意旨就被
      告玄○○所犯附表二編號1 所示之罪，漏未論及刑法第32
      1 條第1 項第1 、2 款之加重要件，就被告玄○○所犯附
      表二編號2 至5 、7 、9 、12、16、18、19、21至24、26
      至28、30、31、33、35、36、39所示之罪，漏未論及刑法
      第321 條第1 項第2 款之加重要件，均有未恰，併予指明
      。又被告玄○○與共犯蔡三民所為附表二編號7 所示之犯
      行，經被害人丁○○於偵查中陳稱：就妨害自由及毀損部
      分要提出告訴等語（見偵查查卷(一)第65頁），惟被告玄○
      ○與共犯蔡三民係以侵入住宅之方式竊取被害人財物得手
      ，是被告玄○○非法侵入他人住居及竊盜之行為，顯係基
      於單一個行為決意所為，應認屬法律上一行為，其以一行
      為觸犯數罪名，為想像競合犯，應從一重論以毀壞門扇竊
      盜罪；又毀損門扇安全設備竊盜罪，乃刑法第354 條之毀
      損罪與普通竊盜罪之結合犯，是上開毀損門扇安全設備，
      係犯普通竊盜罪之加重情形，已結合於所犯加重竊盜之罪
      質中，不能於論以加重竊盜罪外，更行論以毀損罪，併予
      敘明（參見最高法院92年度台非字第6 號判決）。
  (二)又被告與共犯林國興、黃景龍共同犯附表二編號1 所示之罪
    ，與共犯蔡三民共同犯附表二編號2 、3 、4 、6 、7 所示
    各罪，與共犯蔡三民、黃景龍共同犯附表二編號5 、8 至13
    、26所示各罪，與共犯陳正德、黃景龍共同犯14至25、27至
    39所示各罪，其就各該犯罪事實與各該共犯均有共同犯意聯
    絡及行為分擔，是核其所為前揭犯行，與各該共犯間均應依
    刑法第28條規定成立共同正犯。
  (三)再被告玄○○前於94年間因詐欺案件，經原審法院以94年度
    簡字第497 號判決判處有期徒刑3 月，嗣於94年5 月11日易
    科罰金執行完畢一節，有臺灣高等法院被告前案紀錄表1 份
    在卷可憑，其於有期徒刑執行完畢後，5 年內故意再犯本案
    有期徒刑以上之上開39罪，均為累犯，均應依刑法第47條第
    1 項規定，加重其刑。又被告玄○○所犯附表二編號15所示
    之犯行，其著手於竊盜行為而不遂，爰依刑法第25條第2 項
    規定減輕其刑，此部分並與前開累犯之加重事由先加重後減
    輕之。另按刑法第62條前段所規定之自首，係以對於未發覺
    之犯罪自首而受裁判為要件，故犯罪行為人應於有偵查犯罪
    職權之公務員未發覺犯罪事實或犯罪人之前自首犯罪，且接
    受裁判，兩項要件兼備，始得依刑法第62條前段自首之規定
    減輕其刑。經查，本案被告玄○○雖在受員警詢問時，主動
    供承其與共犯黃景龍、陳正德、蔡三民等人另涉犯多件侵入
    他人住宅之竊盜犯行，並分別帶同員警返回竊盜現場指認，
    有被告玄○○各次警詢筆錄可證。惟按被告玄○○於原審審
    判中，經原審法院屢次合法傳喚均未到庭，經派警拘提亦未
    能拘獲，有原審法院送達證書回執、審判筆錄各2 份、被告
    玄○○個人資料查詢表1 份、高雄縣政府警察局林園分局函
    附拘提報告書1 份在原審卷(一)第79頁、第89頁、第161 頁、
    第162 頁、第167 頁、第139 頁、第212 頁可稽，且此時被
    告玄○○已因另案於96年8 月22日為原審法院發布通緝，至
    96年11月30日始因緝獲歸案而撤銷通緝等情，亦有臺灣高等
    法院被告通緝紀錄表1 份在卷可查，又被告玄○○本人早知
    悉其因本案竊盜犯行經檢察官起訴一節，經被告玄○○於原
    審審判中供述屬實（見原審卷(二)第88頁）。綜上，足見被告
    玄○○於原審審判中逃避到案接受審理，是其並無自願接受
    裁判之意思至明，即與刑法第62條前段所規定自首之要件不
    合，尚不得依該條規定減輕其刑，附此敘明（最高法院86年
    度臺上字第1951號、94年度臺上字第569 號判決參照）。又
    被告玄○○犯附表二所示各罪，犯意各別，行為互殊，均應
    分論併罰。
三、原判決以被告玄○○罪證明確，因予適用刑法第28條、第32
    1 條第1 項第1 、2 、3 、4 款、第2 項、第306 條、第47
    條第1 項、第25條第2 項、第55條、第38條第1 項第2 款、
    第51條第5 款，竊盜犯贓物犯保安處分條例第3 條第1 項、
    第4 條、第5 條第1 項前段之規定，並審酌被告玄○○正值
    青壯之年，不思以正當方式取得財物，竟圖私慾竊取他人財
    物，行為誠屬可議，且被告玄○○先與共犯黃景龍、林國興
    一同至廟宇行竊，竊得金牌達100 餘面，變賣得手不法利益
    逾新臺幣（以下除註明為外幣外，均同）100 萬元，嗣與共
    犯蔡三民、黃景龍、陳正德共組竊盜犯罪集團，以攜帶兇器
    進入他人住宅之方式一再行竊，不僅使被害人蒙受財物上之
    損失，並破壞被害人居家生活之安寧，且在短短數個月內犯
    案達39起，對社會治安危害甚為重大，本不宜輕縱，惟念及
    被告玄○○犯後均坦承犯行，並於警詢時主動向員警供承其
    所犯之多起竊盜案件，且分別於96年2 月14日、3 月2 日、
    3 月8 日多次帶同員警前往指認行竊地點及銷售贓物之地點
    ，使員警因而得以查獲其與共犯蔡三民、陳正德、黃景龍所
    為之全部竊盜犯行，足認其犯罪後態度尚佳，並考量部分竊
    得財物已分別經被害人領回等情，及被告生活狀況、智識程
    度，與被告所為各次犯行之具體情節等一切情狀，分別量處
    如附表一編號1 至39所示之刑；參以被告玄○○犯附表二所
    示各罪後，中華民國九十六年罪犯減刑條例業於96年7 月4
    日公布，於同年月16日起施行，本件被告之犯罪在96年4 月
    24日之減刑基準日以前，且合於前揭減刑條例第2 條第1 項
    第3 款之減刑條件，又被告曾經本院於96年8 月22日發布通
    緝，同年11月30日緝獲歸案，而按前揭減刑條例第5 條規定
    ，減刑條例施行前，經通緝而未於中華民國96年12月31日以
    前自動歸案接受偵查、審判或執行者，不得依該條例減刑，
    是該條顯僅針對該條例「施行前經通緝」，且「未於96年12
    月31日前自動歸案」之通緝犯特設例外不得減刑之規定，至
    於該條例「施行後經通緝」者，則概不屬該條例所定例外不
    得減刑之範圍（參見司法院發布之「法院辦理九十六年減刑
    案件應行注意事項」第9 條第1 項規定），是本案被告並無
    依法不得減刑之情形，爰依前揭減刑條例規定，分別減其附
    表一所示之各宣告刑之二分之一，並定被告應執行有期徒刑
    8 年；至公訴意旨具體求處被告玄○○有期徒刑30年，因未
    慮及本案被告玄○○所犯各罪均有前開減刑條例之適用，且
    被告玄○○在警詢時即供承所有犯行，並數次帶同員警回到
    現場指認，使附表二所示39件竊盜案件均得以偵破，是因認
    檢察官之求刑尚嫌過重，併予說明。又保安處分中之強制工
    作，旨在對嚴重職業性或常習性犯罪、欠缺正確工作觀念或
    無正常工作因而犯罪者，強制其從事勞動，學習一技之長及
    正確之謀生觀念，使其日後重返社會，能適應社會生活。經
    查，被告玄○○於95年7 月開始，至96年1 月25日為止，共
    約半年期間，反覆為附表二所示之竊盜犯行達39次，且其染
    有施用毒品惡習，以竊盜所得款項、變賣贓物所得不法利益
    購買毒品施用，並賴此賺取金錢收入花用，足認其在該期間
    內有恃竊盜為生，並有竊盜習慣。本院參酌被告前開多次竊
    盜犯行之嚴重性、危險性，而認對於被告未來從事正當行為
    ，已無合理期待，為藉由保安處分之強制力，令其參與勞動
    ，訓練其職業技能並養成勞動習慣，改正不良習性，使之將
    來能適應社會生活，爰於聽取檢察官、被告之意見後（見原
    審卷(二)第87頁），依竊盜犯贓物犯保安處分條例3 條第1 項
    、同條例第4 條、第5 條第1 項前段之規定，諭知被告於刑
    之執行前，應入勞動場所強制工作3 年，以期能收矯治教化
    之效。且敘明：1.扣案如附表四編號13、14所示之一字型起
    子各2 支，係被告玄○○與共犯黃景龍、林國興持以犯附表
    二編號1 所示之犯行所使用之物，且均屬於被告玄○○與其
    他共犯共有之物；扣案如附表四編號5 所示之鉗子1 把，係
    被告玄○○與共犯陳正德、黃景龍為附表二編號25、34所示
    之犯行所使用之物，且為被告玄○○與共犯蔡三民、黃景龍
    、陳正德共有之物；扣案如附表四編號12所示之油壓剪2 支
    ，係被告與共犯蔡三民共有，為附表二編號28所示犯行所用
    之物，均經被告玄○○供承在卷。從而，上開物品均依刑法
    第38條第1 項第2 款規定沒收之（其中其他共犯所有之物，
    依共同正犯共同責任原則，仍應對於被告玄○○一併宣告沒
    收之）。2.扣案如附表四編號8 所示之Nokia 手機1 支，係
    被告玄○○所有用以和共犯黃景龍、陳正德等人於竊盜時聯
    繫所用之物，經被告玄○○陳明在卷，且有扣案物品照片1
    張可佐（見原審卷(二)第50頁、第94頁）；另附表四編號1 所
    示之Nokia 手機1 支，為共犯黃景龍所有，亦為被告玄○○
    所陳明，且該手機係員警於96年1 月25日捕獲共犯黃景龍時
    ，當場在其身上所扣得之物，衡情應屬共犯黃景龍用以在竊
    盜現場聯繫被告玄○○前來接應之物；扣案如附表四編號9
    、10所示之Nokia 手機2 支，亦屬共犯黃景龍所有，持以在
    竊盜時與被告玄○○聯繫之物一節，亦經被告玄○○供陳明
    確（見原審卷第50頁、第94頁，原審卷第94頁照片說明誤列
    入起訴書附表三編號58至71所示之手機中，惟經比對手機序
    號結果，確認為起訴書附表三編號88、89所示之手機）。是
    以上揭手機，均為被告玄○○為附表二編號5 、8 至24、26
    至33、35至39所示犯行所使用之物，爰依刑法第38條第1 項
    第2 款規定宣告沒收之（其中其他共犯所有之物，依共同正
    犯共同責任原則，仍應對於被告玄○○一併宣告沒收之）。
    3.再扣案如附表四編號2 至4 、6 、7 、11、15至17所示之
    物，或為被告玄○○與共犯蔡三民所有，或為被告玄○○與
    共犯蔡三民、陳正德共有，或為被告玄○○與蔡三民、黃景
    龍、陳正德等人共有，且均為被告玄○○與共犯蔡三民、黃
    景龍、陳正德為附表二編號2 至24、26至33、35至39所示之
    犯行時所使用之物，均經被告玄○○於審判中陳明在卷（見
    原審卷(二)第28頁至第32頁、第34頁，各該扣案物之所有者、
    具體用途，均詳如附表四說明欄所示；而被告玄○○與其他
    共犯雖非每次犯行均會使用到所有工具，惟該等工具於被告
    玄○○犯附表二編號2 至24、26至33、35至39所示各罪時，
    分別均經被告玄○○等人持往現場預備供作開鎖或破壞窗戶
    之用，是則該行為已該當於「攜帶兇器竊盜罪」之加重構成
    要件，自分別屬於被告玄○○犯附表二編號2 至24、26至33
    、35至39 所 示各罪，其犯罪所使用之物無疑）。從而，就
    被告玄○○所犯附表二編號2 至24、26至33、35至39所示各
    罪部分，就扣案之附表四編號2 至4 、6 、7 、11、15至17
    所示之物均依刑法第38條第1 項第2 款規定宣告沒收之（其
    中屬於其他共犯所有財物部分，仍應依共同正犯共同責任原
    則，對於被告玄○○一併宣告沒收之）。4.扣案如附表五所
    示之物，均為被告玄○○與共犯蔡三民、黃景龍、陳正德竊
    得之被害人所有財物等情，亦經被告玄○○於審判中陳述明
    確，上開物品既非被告或共犯所有之財物，是依法尚不得宣
    告沒收。另扣案如附表六所示之物，雖為被告玄○○或共犯
    蔡三民、陳正德、黃景龍所有之財物，惟因上開物品均非本
    案被告與共犯為附表二所示竊盜行為所使用之物，經被告玄
    ○○於審理時陳述明確（見原審卷(二)第29頁至第34頁、第62
    頁），且無證據證明該等物品與本案之犯罪事實有何關連，
    是爰均不予宣告沒收。其認事用法核無違誤，所處之刑亦屬
    允當。被告上訴意旨，以量刑過重及其有正當職業，並無宣
    告強制工作之必要等為由，指摘原判決不當云云。然查自95
    年7 月間開始至96年1 月25日為止，共約半年期間，為附表
    二所示之竊盜犯行達39次之多，且其染有施用毒品惡習，以
    竊盜所得款項、變賣贓物所得不法利益購買毒品施用，並賴
    此賺取金錢收入花用，期間其雖有職業，但工作所得無法支
    應購買毒品之花費，亦足認其在該期間內有竊盜之習慣，本
    院參酌被告前開多次竊盜犯行之嚴重性、危險性，而認對於
    被告未來從事正當行為，已無合理期待，竊盜犯贓物犯保安
    處分條例3 條第1 項規定之要件，原審因而依竊盜犯贓物犯
    保安處分條例3 條第1 項、同條例第4 條、第5 條第1 項前
    段之規定，諭知被告於刑之執行前，應入勞動場所強制工作
    3 年，經核並無不當。是被告上訴，為無理由，應予駁回。
四、至本案共犯黃景龍、蔡三民、陳正德均亦經檢察官提起公訴
    。惟共犯蔡三民前經原審法院合法傳、拘均未到庭，已依法
    於97年3 月26日發布通緝；被告黃景龍亦經原審法院合法傳
    喚，拒不到庭，經原審法院依法拘提，仍未拘獲，另通知具
    保人徐桂芳帶同被告黃景龍到庭其亦未遵守，已經原審法院
    裁定沒入保證金6 萬元在案；被告陳正德前經原審法院合法
    傳喚亦不到庭，經原審法院派警拘提亦未拘獲，另通知具保
    人柯陳清寶帶同被告陳正德到庭其亦未遵守。從而，被告黃
    景龍、蔡三民、陳正德被起訴部分尚無從與被告玄○○部分
    一併審結，併予敘明。
據上論斷，應依刑事訴訟法第368條，判決如主文。
本案經檢察官陳建年到庭執行職務。
中    華    民    國    98    年    1     月    5     日
                  刑事第二庭  審判長法  官  林正雄
                                    法  官  陳啟造
                                    法  官  黃壽燕
以上正本證明與原本無異。
不得上訴。
中    華    民    國    98    年    1     月    5     日
                                    書記官  梁雅華
附錄本判決論罪科刑法條：
中華民國刑法第321條
  犯竊盜罪而有左列情形之一者，處6 月以上、5 年以下有期徒
  刑：
  一、於夜間侵入住宅或有人居住之建築物、船艦或隱匿其內而
      犯之者。
  二、毀越門扇、牆垣或其他安全設備而犯之者。
  三、攜帶兇器而犯之者。
  四、結夥3 人以上而犯之者。
  五、乘火災、水災或其他災害之際而犯之者。
  六、在車站或埠頭而犯之者。
  前項之未遂犯罰之。
中華民國刑法第306條
  無故侵入他人住宅、建築物或附連圍繞之土地或船艦者，處1
  年以下有期徒刑、拘役或3 百元以下罰金。
  無故隱匿其內，或受退去之要求而仍留滯者，亦同。
附表一：（本案罪名、所犯法條、宣告刑及沒收物品）
┌─┬────────┬────────┬────────┬───┬────┬─────┐
│  │犯罪行為        │  罪  名        │所犯法條        │宣告刑│減得之刑│應沒收物  │
├─┼────────┼────────┼────────┼───┼────┼─────┤
│1 │附表二編號1 （即│結夥三人攜帶兇器│刑法第321 條第1 │有期徒│有期徒刑│附表四編號│
│  │起訴書附表一編號│毀壞門扇夜間侵入│項第1、2、3、4款│刑1 年│7月     │13、14所示│
│  │1）             │有人居住之建築物│                │2 月  │        │之物      │
│  │                │罪              │                │      │        │          │
├─┼────────┼────────┼────────┼───┼────┼─────┤
│2 │附表二編號2 （即│共同攜帶兇器毀壞│共同刑法第321 條│有期徒│有期徒刑│附表四編號│
│  │起訴書附表一編號│門扇竊盜罪      │第1 項第2 、3 款│刑1年 │6月     │1 至4 、6 │
│  │2）             │                │                │      │        │、7 、11、│
│  │                │                │                │      │        │15至17所示│
│  │                │                │                │      │        │之物      │
├─┼────────┼────────┼────────┼───┼────┼─────┤
│3 │附表二編號3 （即│共同攜帶兇器毀壞│共同刑法第321 條│有期徒│有期徒刑│附表四編號│
│  │起訴書附表一編號│門扇竊盜罪      │第1 項第2 、3 款│刑10月│5月     │2至4、6 、│
│  │3）             │                │                │      │        │7 、11、15│
│  │                │                │                │      │        │至17所示之│
│  │                │                │                │      │        │物        │
├─┼────────┼────────┼────────┼───┼────┼─────┤
│4 │附表二編號4 （即│共同攜帶兇器毀壞│刑法第321 條第1 │有期徒│有期徒刑│附表四編號│
│  │起訴書附表一編號│門扇竊盜罪      │項第2、3款      │刑10月│5月     │2 至4 、6 │
│  │4）             │                │                │      │        │、7 、11、│
│  │                │                │                │      │        │15至17所示│
│  │                │                │                │      │        │之物      │
├─┼────────┼────────┼────────┼───┼────┼─────┤
│5 │附表二編號5 （即│結夥三人攜帶兇器│刑法第321 條第1 │有期徒│有期徒刑│附表四編號│
│  │起訴書附表一編號│毀壞門扇竊盜罪  │項第2、3、4款   │刑1年 │6月     │1 至4 、6 │
│  │6）             │                │                │      │        │、7 、11、│
│  │                │                │                │      │        │15至17所示│
│  │                │                │                │      │        │之物      │
├─┼────────┼────────┼────────┼───┼────┼─────┤
│6 │附表二編號6 （即│共同攜帶兇器竊盜│刑法第321 條第1 │有期徒│有期徒刑│附表四2 至│
│  │起訴書附表一編號│罪              │項第3款         │刑9月 │4 月又15│4 、6 、7 │
│  │7）             │                │                │      │日      │、11、15  │
│  │                │                │                │      │        │至17所示之│
│  │                │                │                │      │        │物        │
├─┼────────┼────────┼────────┼───┼────┼─────┤
│7 │附表二編號7 （即│共同攜帶兇器毀越│刑法第321 條第1 │有期徒│有期徒刑│附表四編號│
│  │起訴書附表一編號│安全設備竊盜罪  │項第2、3款      │刑10月│5月     │2至4、6 、│
│  │8）             │                │                │      │        │7 、11、15│
│  │                │                │                │      │        │至17所示之│
│  │                │                │                │      │        │物        │
├─┼────────┼────────┼────────┼───┼────┼─────┤
│8 │附表二編號8 （即│結夥三人攜帶兇器│刑法第321 條第1 │有期徒│有期徒刑│附表四編號│
│  │起訴書附表一編號│毀壞門扇竊盜罪  │項第2、3、4款   │刑1年 │6月     │1 至4 、6 │
│  │9）             │                │                │      │        │、7 至11、│
│  │                │                │                │      │        │15至17所示│
│  │                │                │                │      │        │之物      │
├─┼────────┼────────┼────────┼───┼────┼─────┤
│9 │附表二編號9 （即│結夥三人攜帶兇器│刑法第321 條第1 │有期徒│有期徒刑│附表四編號│
│  │起訴書附表一編號│毀壞門扇竊盜罪  │項第2、3、4款   │刑1年 │6月     │1 至4 、6 │
│  │10）            │                │                │      │        │、7 至11、│
│  │                │                │                │      │        │15至17所示│
│  │                │                │                │      │        │之物      │
├─┼────────┼────────┼────────┼───┼────┼─────┤
│10│附表二編號10（即│結夥三人攜帶兇器│刑法第321 條第1 │有期徒│有期徒刑│附表四編號│
│  │起訴書附表一編號│竊盜罪          │項第3、4款      │刑10月│5月     │1 至4 、6 │
│  │11）            │                │                │      │        │、7 至11、│
│  │                │                │                │      │        │15至17所示│
│  │                │                │                │      │        │之物      │
├─┼────────┼────────┼────────┼───┼────┼─────┤
│11│附表二編號11（即│結夥三人攜帶兇器│刑法第321 條第1 │有期徒│有期徒刑│附表四編號│
│  │起訴書附表一編號│竊盜罪          │項第3、4款      │刑10月│5月     │1 至4 、6 │
│  │12）            │                │                │      │        │、7 至11、│
│  │                │                │                │      │        │15至17所示│
│  │                │                │                │      │        │之物      │
├─┼────────┼────────┼────────┼───┼────┼─────┤
│12│附表二編號12（即│結夥三人攜帶兇器│刑法第321 條第1 │有期徒│有期徒刑│附表四編號│
│  │起訴書附表一編號│毀壞門扇竊盜罪  │項第2、3、4款   │刑1年 │6月     │1 至4 、6 │
│  │13）            │                │                │      │        │、7 至11、│
│  │                │                │                │      │        │15至17所示│
│  │                │                │                │      │        │之物      │
├─┼────────┼────────┼────────┼───┼────┼─────┤
│13│附表二編號13（即│結夥三人攜帶兇器│刑法第321 條第1 │有期徒│有期徒刑│附表四編號│
│  │起訴書附表一編號│竊盜罪          │項第3、4款      │刑10月│5月     │1 至4 、6 │
│  │14）            │                │                │      │        │、7 至11、│
│  │                │                │                │      │        │15至17所示│
│  │                │                │                │      │        │之物      │
├─┼────────┼────────┼────────┼───┼────┼─────┤
│14│附表二編號14（即│結夥三人攜帶兇器│刑法第321 條第1 │有期徒│有期徒刑│附表四編號│
│  │起訴書附表一編號│竊盜罪          │項第3、4款      │刑10月│5月     │1 至4 、6 │
│  │15）            │                │                │      │        │、7 至11、│
│  │                │                │                │      │        │15至17所示│
│  │                │                │                │      │        │之物      │
├─┼────────┼────────┼────────┼───┼────┼─────┤
│15│附表二編號15（即│結夥三人攜帶兇器│刑法第321 條第2 │有期徒│有期徒刑│附表四編號│
│  │起訴書附表一編號│竊盜未遂罪      │項，第1 項第3 、│刑6月 │3月     │1 至4 、6 │
│  │16）            │                │4 款，第25條第1 │      │        │、7 至11、│
│  │                │                │項              │      │        │15至17所示│
│  │                │                │                │      │        │之物      │
├─┼────────┼────────┼────────┼───┼────┼─────┤
│16│附表二編號16（即│結夥三人攜帶兇器│刑法第321 條第1 │有期徒│有期徒刑│附表四編號│
│  │起訴書附表一編號│毀越安全設備竊盜│項第2、3、4款   │刑1年 │6月     │1 至4 、6 │
│  │17）            │罪              │                │      │        │、7 至11、│
│  │                │                │                │      │        │15至17所示│
│  │                │                │                │      │        │之物      │
├─┼────────┼────────┼────────┼───┼────┼─────┤
│17│附表二編號17（即│結夥三人攜帶兇器│刑法第321 條第1 │有期徒│有期徒刑│附表四編號│
│  │起訴書附表一編號│竊盜罪          │項第3、4款      │刑10月│5月     │1 至4 、6 │
│  │18）            │                │                │      │        │、7 至11、│
│  │                │                │                │      │        │15至17所示│
│  │                │                │                │      │        │之物      │
├─┼────────┼────────┼────────┼───┼────┼─────┤
│18│附表二編號18（即│結夥三人攜帶兇器│刑法第321 條第1 │有期徒│有期徒刑│附表四編號│
│  │起訴書附表一編號│毀越安全設備竊盜│項第2、3、4款   │刑1年 │6月     │1 至4 、6 │
│  │19）            │罪              │                │      │        │、7 至11、│
│  │                │                │                │      │        │15至17所示│
│  │                │                │                │      │        │之物      │
├─┼────────┼────────┼────────┼───┼────┼─────┤
│19│附表二編號19（即│結夥三人攜帶兇器│刑法第321 條第1 │有期徒│有期徒刑│附表四編號│
│  │起訴書附表一編號│毀越安全設備竊盜│項第2、3、4款   │刑1年 │6月     │1 至4 、6 │
│  │20）            │罪              │                │      │        │、7 至11、│
│  │                │                │                │      │        │15至17所示│
│  │                │                │                │      │        │之物      │
├─┼────────┼────────┼────────┼───┼────┼─────┤
│20│附表二編號20（即│結夥三人攜帶兇器│刑法第321 條第1 │有期徒│有期徒刑│附表四編號│
│  │起訴書附表一編號│竊盜罪          │項第3、4款      │刑10月│5月     │1 至4 、6 │
│  │21）            │                │                │      │        │、7 至11、│
│  │                │                │                │      │        │15至17所示│
│  │                │                │                │      │        │之物      │
├─┼────────┼────────┼────────┼───┼────┼─────┤
│21│附表二編號21（即│結夥三人攜帶兇器│刑法第321 條第1 │有期徒│有期徒刑│附表四編號│
│  │起訴書附表一編號│毀越安全設備竊盜│項第2、3、4款   │刑1年 │6月     │1 至4 、6 │
│  │22）            │罪              │                │      │        │、7 至11、│
│  │                │                │                │      │        │15至17所示│
│  │                │                │                │      │        │之物      │
├─┼────────┼────────┼────────┼───┼────┼─────┤
│22│附表二編號22（即│結夥三人攜帶兇器│刑法第321 條第1 │有期徒│有期徒刑│附表四編號│
│  │起訴書附表一編號│毀壞門扇竊盜罪  │項第2、3、4款   │刑1年 │6月     │1 至4 、6 │
│  │23）            │                │                │      │        │、7 至11、│
│  │                │                │                │      │        │15至17所示│
│  │                │                │                │      │        │之物      │
├─┼────────┼────────┼────────┼───┼────┼─────┤
│23│附表二編號23（即│結夥三人攜帶兇器│刑法第321 條第1 │有期徒│有期徒刑│附表四編號│
│  │起訴書附表一編號│毀越安全設備竊盜│項第2、3、4款   │刑1年 │6月     │1 至4 、6 │
│  │24）            │罪              │                │      │        │、7 至11、│
│  │                │                │                │      │        │15至17所示│
│  │                │                │                │      │        │之物      │
├─┼────────┼────────┼────────┼───┼────┼─────┤
│24│附表二編號24（即│結夥三人攜帶兇器│刑法第321 條第1 │有期徒│有期徒刑│附表四編號│
│  │起訴書附表一編號│毀越安全設備竊盜│項第2、3、4款   │刑1年 │6月     │1 至4 、6 │
│  │25）            │罪              │                │      │        │、7 至11、│
│  │                │                │                │      │        │15至17所示│
│  │                │                │                │      │        │之物      │
├─┼────────┼────────┼────────┼───┼────┼─────┤
│25│附表二編號25（即│結夥三人攜帶兇器│刑法第321 條第1 │有期徒│有期徒刑│附表四編號│
│  │起訴書附表一編號│竊盜罪          │項第3、4 款     │刑8月 │4月     │5所示之物 │
│  │26）            │                │                │      │        │          │
├─┼────────┼────────┼────────┼───┼────┼─────┤
│26│附表二編號26（即│結夥三人攜帶兇器│刑法第321 條第1 │有期徒│有期徒刑│附表四編號│
│  │起訴書附表一編號│毀壞門扇竊盜罪  │項第2、3、4款   │刑1年 │6月     │1 至4 、6 │
│  │27）            │                │                │      │        │、7 至11、│
│  │                │                │                │      │        │15至17所示│
│  │                │                │                │      │        │之物      │
├─┼────────┼────────┼────────┼───┼────┼─────┤
│27│附表二編號27（即│結夥三人攜帶兇器│刑法第321 條第1 │有期徒│有期徒刑│附表四編號│
│  │起訴書附表一編號│毀壞門扇竊盜罪  │項第2、3、4款   │刑1年 │6月     │1 至4 、6 │
│  │28）            │                │                │      │        │、7 至11、│
│  │                │                │                │      │        │15至17所示│
│  │                │                │                │      │        │之物      │
├─┼────────┼────────┼────────┼───┼────┼─────┤
│28│附表二編號28（即│結夥三人攜帶兇器│刑法第321 條第1 │有期徒│有期徒刑│附表四編號│
│  │起訴書附表一編號│毀壞門扇竊盜罪  │項第2、3、4款   │刑1年 │6月     │1 至4 、6 │
│  │29）            │                │                │      │        │、7 至11、│
│  │                │                │                │      │        │12、15至17│
│  │                │                │                │      │        │所示之物  │
├─┼────────┼────────┼────────┼───┼────┼─────┤
│29│附表二編號29（即│結夥三人攜帶兇器│刑法第321 條第1 │有期徒│有期徒刑│附表四編號│
│  │起訴書附表一編號│竊盜罪          │項第3、4款      │刑10月│5月     │1 至4 、6 │
│  │30）            │                │                │      │        │、7 至11、│
│  │                │                │                │      │        │15至17所示│
│  │                │                │                │      │        │之物      │
├─┼────────┼────────┼────────┼───┼────┼─────┤
│30│附表二編號30（即│結夥三人攜帶兇器│刑法第321 條第1 │有期徒│有期徒刑│附表四編號│
│  │起訴書附表一編號│毀壞門扇竊盜罪  │項第2、3、4款   │刑1年 │6月     │1 至4 、6 │
│  │31）            │                │                │      │        │、7 至11、│
│  │                │                │                │      │        │15至17所示│
│  │                │                │                │      │        │之物      │
├─┼────────┼────────┼────────┼───┼────┼─────┤
│31│附表二編號31（即│結夥三人攜帶兇器│刑法第321 條第1 │有期徒│有期徒刑│附表四編號│
│  │起訴書附表一編號│毀越安全設備竊盜│項第2、3、4款   │刑1年 │6月     │1 至4 、6 │
│  │32）            │罪              │                │      │        │、7 至11、│
│  │                │                │                │      │        │15至17所示│
│  │                │                │                │      │        │之物      │
├─┼────────┼────────┼────────┼───┼────┼─────┤
│32│附表二編號32（即│結夥三人攜帶兇器│刑法第321 條第1 │有期徒│有期徒刑│附表四編號│
│  │起訴書附表一編號│竊盜罪          │項第3、4款      │刑10月│5月     │1 至4 、6 │
│  │33）            │                │                │      │        │、7 至11、│
│  │                │                │                │      │        │15至17所示│
│  │                │                │                │      │        │之物      │
├─┼────────┼────────┼────────┼───┼────┼─────┤
│33│附表二編號33（即│結夥三人攜帶兇器│刑法第321 條第1 │有期徒│有期徒刑│附表四編號│
│  │起訴書附表一編號│毀壞門扇竊盜罪  │項第2、3、4款   │刑1年 │6月     │1 至4 、6 │
│  │34）            │                │                │      │        │、7 至11、│
│  │                │                │                │      │        │15至17所示│
│  │                │                │                │      │        │之物      │
├─┼────────┼────────┼────────┼───┼────┼─────┤
│34│附表二編號34（即│結夥三人攜帶兇器│刑法第321 條第1 │有期徒│有期徒刑│附表四編號│
│  │起訴書附表一編號│竊盜罪          │項第3、4款      │刑8 月│4月     │5 所示之物│
│  │35）            │                │                │      │        │          │
├─┼────────┼────────┼────────┼───┼────┼─────┤
│35│附表二編號35（即│結夥三人攜帶兇器│刑法第321 條第1 │有期徒│有期徒刑│附表四編號│
│  │起訴書附表一編號│毀壞門扇竊盜罪  │項第2、3、4款   │刑1年 │6月     │1 至4 、6 │
│  │36）            │                │                │      │        │、7 至11、│
│  │                │                │                │      │        │15至17所示│
│  │                │                │                │      │        │之物      │
├─┼────────┼────────┼────────┼───┼────┼─────┤
│36│附表二編號36（即│結夥三人攜帶兇器│刑法第321 條第1 │有期徒│有期徒刑│附表四編號│
│  │起訴書附表一編號│毀壞門扇竊盜罪  │項第2、3、4款   │刑1年 │6月     │1 至4 、6 │
│  │37）            │                │                │      │        │、7 至11、│
│  │                │                │                │      │        │15至17所示│
│  │                │                │                │      │        │之物      │
├─┼────────┼────────┼────────┼───┼────┼─────┤
│37│附表二編號37（即│結夥三人攜帶兇器│刑法第321 條第1 │有期徒│有期徒刑│附表四編號│
│  │起訴書附表一編號│竊盜罪          │項第3、4款      │刑10月│5月     │1 至4 、6 │
│  │38）            │                │                │      │        │、7 至11、│
│  │                │                │                │      │        │15至17所示│
│  │                │                │                │      │        │之物      │
├─┼────────┼────────┼────────┼───┼────┼─────┤
│38│附表二編號38（即│結夥三人攜帶兇器│刑法第321 條第1 │有期徒│有期徒刑│附表四編號│
│  │起訴書附表一編號│毀壞門扇竊盜罪  │項第2、3、4款   │刑1年 │6月     │1 至4 、6 │
│  │39）            │                │                │      │        │、7 至11、│
│  │                │                │                │      │        │15至17所示│
│  │                │                │                │      │        │之物      │
├─┼────────┼────────┼────────┼───┼────┼─────┤
│39│附表二編號39（即│結夥三人攜帶兇器│刑法第321 條第1 │有期徒│有期徒刑│附表四編號│
│  │起訴書附表一編號│毀壞門扇竊盜罪  │項第2、3、4款   │刑1年 │6月     │1 至4 、6 │
│  │40）            │                │                │      │        │、7 至11、│
│  │                │                │                │      │        │15至17所示│
│  │                │                │                │      │        │之物      │
└─┴────────┴────────┴────────┴───┴────┴─────┘
附表二（犯罪事實一覽表）：
┌──┬────┬──────┬────────────┬──────┬───┬─────┐
│    │犯罪時間│  犯罪地點  │   犯  罪  事  實       │竊得物品    │行為人│  備? ?註 │
├──┼────┼──────┼────────────┼──────┼───┼─────┤
│1   │95年7 月│高雄縣鳳山市│黃景龍駕駛林國興竊得之廂│保險櫃、金牌│玄○○│陳正德另涉│
│    │5 日凌晨│鳳埤街58號  │型車搭載玄○○、林國興前│104 面、現金│黃景龍│贓物罪部分│
│    │3 至5 時│（鎮南宮劉府│往前開廟宇，由玄○○攜帶│1 萬餘元    │林國興│未據檢察官│
│    │        │三王公廟）  │一字型螺絲起子，與林國興│            │      │起訴      │
│    │        │            │一起撬開廟門門鎖進入廟內│            │      │          │
│    │        │            │偷竊功德箱（即鐵製保險箱│            │      │          │
│    │        │            │），黃景龍在外面車上把風│            │      │          │
│    │        │            │，玄○○、林國興合力將前│            │      │          │
│    │        │            │開功德箱推出廟外，得手後│            │      │          │
│    │        │            │，又與黃景龍合力將功德箱│            │      │          │
│    │        │            │推入前開箱型車內載走，眾│            │      │          │
│    │        │            │人將功德箱載往高雄縣大寮│            │      │          │
│    │        │            │鄉山頂村公一公園內後，復│            │      │          │
│    │        │            │以玄○○帶去之兩支大型一│            │      │          │
│    │        │            │字型螺絲起子合力撬開保險│            │      │          │
│    │        │            │箱，取得箱內100 多面金牌│            │      │          │
│    │        │            │及現金1 萬餘元。嗣玄○○│            │      │          │
│    │        │            │分別於95年7 月9 日、95年│            │      │          │
│    │        │            │7月10 日，由陳正德陪同一│            │      │          │
│    │        │            │起前往信利銀樓變賣所竊得│            │      │          │
│    │        │            │之金牌，共得款項1,000,70│            │      │          │
│    │        │            │6 元（95年7 月9日賣出金 │            │      │          │
│    │        │            │牌38塊重79.70錢，共賣得 │            │      │          │
│    │        │            │171,365 元；95年7 月10日│            │      │          │
│    │        │            │賣出金牌66塊重385.74錢，│            │      │          │
│    │        │            │共賣得829,341元），上開 │            │      │          │
│    │        │            │變賣所得贓款，與另外竊得│            │      │          │
│    │        │            │之1 萬餘元現金，均由3 人│            │      │          │
│    │        │            │平分。                  │            │      │          │
├──┼────┼──────┼────────────┼──────┼───┼─────┤
│ 2  │95年9 月│高雄縣仁武鄉│玄○○駕駛其所有之三菱牌│黃金項鍊3 條│蔡三民│所犯侵入住│
│    │7 日中午│大村二街65號│自小客車，搭載蔡三民前往│、黃金戒指5 │玄○○│居部分未據│
│    │12時許  │（乙○○居住│乙○○前揭住處，由蔡三民│只、黃金耳環│      │告訴      │
│    │        │之透天住宅）│持客觀上可做為兇器使用之│2 對、金手鐲│      │          │
│    │        │            │Ｔ字型起子、起子等工具破│2只 、損壞之│      │          │
│    │        │            │壞車庫旁的小門門鎖後，與│電腦1 臺、銅│      │          │
│    │        │            │玄○○一起侵入屋內行竊，│板1 批（約  │      │          │
│    │        │            │竊取屋內財物得手。嗣蔡三│5,000 餘元  │      │          │
│    │        │            │民即於當日將所竊得金飾持│）、紙鈔    │      │          │
│    │        │            │往信利銀樓變賣，共得款  │1,000 元    │      │          │
│    │        │            │131,932 元（竊得手環、手│            │      │          │
│    │        │            │鍊、戒指、項鍊合計58.12 │            │      │          │
│    │        │            │錢，以每錢2,270 元代價賣│            │      │          │
│    │        │            │出）。                  │            │      │          │
├──┼────┼──────┼────────────┼──────┼───┼─────┤
│ 3  │95年9 月│高雄縣仁武鄉│玄○○駕駛其所有之三菱牌│DVD 錄放影機│蔡三民│所犯侵入住│
│    │28日下午│仁和村仁勇路│自小客車搭載蔡三民前往前│1 臺、音響喇│玄○○│居部分未據│
│    │3時許   │l36號       │揭壬○○住處，由蔡三民持│叭1 組、電漿│      │告訴      │
│    │        │（壬○○居住│客觀上可做為兇器使用之Ｔ│電視1 臺、監│      │          │
│    │        │之透天住宅）│字型起子起子等工具破壞大│視錄影設備主│      │          │
│    │        │            │門門鎖，與玄○○進入屋內│機1 臺、金飾│      │          │
│    │        │            │偷竊財物得手。嗣由蔡三民│1 兩、珍珠項│      │          │
│    │        │            │於同日及9 月30日將竊得之│鍊1個 、手錶│      │          │
│    │        │            │金飾持往信利銀樓變賣，分│1 個、翡翠戒│      │          │
│    │        │            │別得款18,103元、7,875 元│指1個       │      │          │
│    │        │            │（項鍊1 條、戒指2 只、墜│            │      │          │
│    │        │            │子4 個，重8.42錢，以每錢│            │      │          │
│    │        │            │2150元之代價賣出）、（項│            │      │          │
│    │        │            │鍊與戒指4 個，重19.34 錢│            │      │          │
│    │        │            │，以每錢41,581元之代價賣│            │      │          │
│    │        │            │出）、（戒指1 只，重2.25│            │      │          │
│    │        │            │錢，以每錢3,500 元代價賣│            │      │          │
│    │        │            │出）。                  │            │      │          │
├──┼────┼──────┼────────────┼──────┼───┼─────┤
│ 4  │95年10月│屏東縣萬丹鄉│玄○○駕駛蔡三民所有之車│金戒指1 只、│蔡三民│所犯侵入住│
│    │8 日下午│加興村加禮濫│號ZY-5787 號休旅車，搭載│桌上型電腦1 │玄○○│居部分未據│
│    │2 時許  │112之15號   │蔡三民一同前往前揭宙○○│組、筆記型電│      │告訴      │
│    │        │（宙○○居住│住處，由蔡三民持客觀上可│腦1 臺、SAMP│      │          │
│    │        │之透天住宅）│做為兇器使用之T 字型起子│O 牌音響1組 │      │          │
│    │        │            │、起子等工具破壞大門門鎖│、現金2萬元 │      │          │
│    │        │            │後，與玄○○進入屋內，竊│            │      │          │
│    │        │            │取財物得逞後，復由玄○○│            │      │          │
│    │        │            │駕駛前揭車輛載運竊得物品│            │      │          │
│    │        │            │離去。                  │            │      │          │
├──┼────┼──────┼────────────┼──────┼───┼─────┤
│ 5  │95年10月│屏東縣萬丹鄉│玄○○駕駛蔡三民所有之車│液晶電視1 臺│蔡三民│所犯侵入住│
│    │28日中午│加興村加禮濫│號ZY-5787 號休旅車，搭載│、電腦1 臺、│玄○○│居部分未據│
│    │12時許  │114之8號    │蔡三民、黃景龍一同前往前│鑽石項鍊1條 │黃景龍│告訴      │
│    │        │（Ｄ○○居住│揭Ｄ○○住處，由玄○○在│、黃金項鍊1 │      │          │
│    │        │之透天住宅）│車上把風接應，蔡三民持客│條、黃金手鍊│      │          │
│    │        │            │觀上可做為兇器使用之T 字│1 條、手錶5 │      │          │
│    │        │            │型起子、起子等工具破壞車│只、過期駕照│      │          │
│    │        │            │庫門門鎖後，與黃景龍進入│1 張、存摺、│      │          │
│    │        │            │屋內，竊取財物得逞後，再│工具箱、手電│      │          │
│    │        │            │以電話知駕車在外把風之陳│筒等物品    │      │          │
│    │        │            │柏霖前來搭載離開。      │            │      │          │
├──┼────┼──────┼────────────┼──────┼───┼─────┤
│ 6  │95年10月│高雄市小港區│由玄○○駕駛玄○○所有之│19吋電腦液晶│蔡三民│所犯侵入住│
│    │2 日下午│孔宅街152號 │三菱牌自小客車，搭載蔡三│螢幕1 臺、手│玄○○│居部分未據│
│    │2 時許  │（癸○○居住│民一同前往前揭癸○○住處│機2 支、明碁│      │告訴      │
│    │        │之透天住宅）│，由蔡三民持客觀上可做為│牌數位相機1 │      │          │
│    │        │            │兇器使用之T 字型起子、起│臺、黃金金飾│      │          │
│    │        │            │子等工具開啟（未破壞）大│20兩等物品  │      │          │
│    │        │            │門及客廳門門鎖後，與陳柏│            │      │          │
│    │        │            │霖進入屋內，竊取財物得逞│            │      │          │
│    │        │            │，復由玄○○駕駛前揭自小│            │      │          │
│    │        │            │客車搭載蔡三民離去。嗣蔡│            │      │          │
│    │        │            │三民即於95年10月11日將所│            │      │          │
│    │        │            │得部分金飾攜往信利銀樓賣│            │      │          │
│    │        │            │得現金35,547元（重17.34 │            │      │          │
│    │        │            │錢，以每錢2,050 元代價賣│            │      │          │
│    │        │            │出）。                  │            │      │          │
├──┼────┼──────┼────────────┼──────┼───┼─────┤
│ 7  │95年12月│屏東縣長治鄉│由玄○○駕駛蔡三民承租之│中國石油公司│蔡三民│所犯侵入住│
│    │20日下午│香揚村瑞源二│車號4162-NR 號自小客車搭│禮盒1 個（內│玄○○│居部分未據│
│    │2時許   │街31號      │載蔡三民前往宇○○前揭住│裝皮帶1 條、│      │告訴      │
│    │        │（宇○○居住│處，由玄○○在外把風接應│皮帶頭2 個、│      │          │
│    │        │之透天住宅）│，蔡三民則先按門鈴確認屋│瑞士刀1 支、│      │          │
│    │        │            │內無人後，再持客觀上可做│電池20個、皮│      │          │
│    │        │            │為兇器使用之T 字型起子、│包1 只、    │      │          │
│    │        │            │起子等工具開啟大門門鎖進│Nokia 手機1 │      │          │
│    │        │            │入車庫，再撬開破壞車庫內│支）、金飾7 │      │          │
│    │        │            │窗戶侵入屋內行竊，竊取財│件、攝影機1 │      │          │
│    │        │            │物得手後，由玄○○駕駛前│臺、個人電腦│      │          │
│    │        │            │揭車輛搭載蔡三民離開。所│1 臺、液晶電│      │          │
│    │        │            │竊得金飾由蔡三民於95年12│視1 臺、新臺│      │          │
│    │        │            │月22日持往信利銀樓變賣，│幣約2萬元   │      │          │
│    │        │            │與在他處竊得金飾合計賣得│            │      │          │
│    │        │            │135,234 元（共61.47 兩，│            │      │          │
│    │        │            │每兩2,200 元）          │            │      │          │
├──┼────┼──────┼────────────┼──────┼───┼─────┤
│ 8  │95年12月│高雄市左營區│玄○○駕駛蔡三民租用之車│奇美牌液晶電│蔡三民│所犯侵入住│
│    │22日下午│文守路155號 │號4162-NR 自小客車，搭載│視1 台（含搖│玄○○│居部分未據│
│    │4時許   │（透天住宅）│蔡三民、黃景龍前往卯○○│控器1 只）、│黃景龍│告訴      │
│    │        │            │前揭住處，由玄○○在外把│聲寶牌液晶電│      │          │
│    │        │            │風接應，蔡三民持客觀上可│視1 臺、相機│      │          │
│    │        │            │做為兇器使用之T 字型起子│2 臺、PDA1臺│      │          │
│    │        │            │、起子等工具破壞大門及客│、電腦1 組、│      │          │
│    │        │            │廳門門鎖後，與黃景龍侵入│宏基牌筆記型│      │          │
│    │        │            │屋內，竊取財物得逞後，再│電腦1 台、黃│      │          │
│    │        │            │以電話通知駕車在外把風之│金約15兩    │      │          │
│    │        │            │玄○○前來搭載離開。所竊│            │      │          │
│    │        │            │得金飾由蔡三民於同日持往│            │      │          │
│    │        │            │信利銀樓變賣，與在他處竊│            │      │          │
│    │        │            │得金飾合計賣得135,234 元│            │      │          │
│    │        │            │（共61.47 兩，每兩2,200 │            │      │          │
│    │        │            │元）                    │            │      │          │
├──┼────┼──────┼────────────┼──────┼───┼─────┤
│ 9  │95年12月│屏東縣屏東市│玄○○駕駛蔡三民承租之車│小乳牛存錢筒│蔡三民│1.所犯    │
│    │28日上午│武威街33號  │號4162-NR 自小客車搭載蔡│（內有50元硬│玄○○│  侵入住居│
│    │10時許  │（丁○○居住│三民、陳正德前往前揭余文│幣100 枚）、│黃景龍│  部分均經│
│    │        │之透天住宅）│進住處，由玄○○在車上把│KITTY 存錢筒│      │  丁○○於│
│    │        │            │風接應，蔡三民持客觀上可│、鑲鑽勞力士│      │  偵查中提│
│    │        │            │做為兇器使用之T 字型起子│手錶乙只、金│      │  出告訴  │
│    │        │            │、起子等工具破壞大門、內│項鍊1 條、戒│      │          │
│    │        │            │門門鎖及玻璃窗後，與黃景│指數只、手提│      │2.蔡三民另│
│    │        │            │龍侵入屋內，竊取財物得逞│電腦1 臺、現│      │  涉行使變│
│    │        │            │後，由黃景龍電話通知在外│金8,000 餘元│      │  造特種文│
│    │        │            │把風之玄○○前來搭載離開│            │      │  書部分未│
│    │        │            │。其中竊得之勞力士手錶1 │            │      │  據檢察官│
│    │        │            │支，蔡三民先將之前在劉志│            │      │  起訴    │
│    │        │            │屏住處竊得之Ｄ○○過期駕│            │      │          │
│    │        │            │照（詳見附表二編號5） 換│            │      │          │
│    │        │            │貼上自己之照片，並於95年│            │      │          │
│    │        │            │12 月30 日持往「日盛當鋪│            │      │          │
│    │        │            │」，冒Ｄ○○名義典當，得│            │      │          │
│    │        │            │款180,000 元。          │            │      │          │
├──┼────┼──────┼────────────┼──────┼───┼─────┤
│ 10 │95年12月│屏東縣屏東市│玄○○駕駛蔡三民承租之車│手機1 支、手│蔡三民│所犯侵入住│
│    │28      │武昌街82號  │號4162-NR 號自小客車搭載│錶5 支、金飾│玄○○│居部分未據│
│    │日下午1 │（Ｂ○○居住│蔡三民、黃景龍前往前揭曾│項鍊、耳環、│黃景龍│告訴      │
│    │時許    │之透天住宅）│秋鳳住處，由玄○○在外把│戒指、胸針約│      │          │
│    │        │            │風接應，蔡三民則持客觀上│7件         │      │          │
│    │        │            │可做為兇器使用之T 字型起│            │      │          │
│    │        │            │子、起子等工具，開啟門鎖│            │      │          │
│    │        │            │（未破壞）後，與黃景龍侵│            │      │          │
│    │        │            │入屋內，竊取財物得逞後，│            │      │          │
│    │        │            │由黃景龍以電話通知在外把│            │      │          │
│    │        │            │風之玄○○前來搭載離開。│            │      │          │
├──┼────┼──────┼────────────┼──────┼───┼─────┤
│ 11 │95年12月│屏東縣萬丹鄉│玄○○駕駛以蔡三民名義承│大型豬公撲滿│蔡三民│1.所犯侵入│
│    │28日下午│社口村社口61│租之車號4162-NR 號自小客│1 對（內有零│玄○○│  住      │
│    │5 時    │之107號     │車，搭載蔡三民、黃景龍一│錢約200 元）│黃景龍│  居部分未│
│    │        │（庚○○居住│同前往前揭庚○○住處，由│、金戒指1只 │      │  據告訴  │
│    │        │之透天住宅）│玄○○在車上把風接應，蔡│            │      │          │
│    │        │            │三民持客觀上可做為兇器使│            │      │2.犯罪時間│
│    │        │            │用之T 字型起子、起子等工│            │      │  起訴書誤│
│    │        │            │具開啟大門門鎖（未破壞）│            │      │  載為「96│
│    │        │            │後，與黃景龍進入屋內，竊│            │      │  年1 月初│
│    │        │            │取財物得逞，再由黃景龍電│            │      │  某日」  │
│    │        │            │話通知在外把風之玄○○前│            │      │，應逕予更│
│    │        │            │來搭載離開。            │            │      │  正      │
├──┼────┼──────┼────────────┼──────┼───┼─────┤
│ 12 │96年1 月│屏東縣東港鎮│玄○○駕駛承租之車號不詳│液晶電視2 臺│蔡三民│所犯侵入住│
│    │2 日下午│新興三街130 │豬肝色三菱牌休旅車，搭載│、黃金約2兩 │玄○○│居部分未據│
│    │2時許   │巷66號      │蔡三民、黃景龍一同前往林│            │黃景龍│告訴      │
│    │        │（寅○○居住│麗雲前揭住處，由玄○○在│            │      │          │
│    │        │之透天住宅）│車上把風接應，蔡三民持客│            │      │          │
│    │        │            │觀上可做為兇器使用之T 字│            │      │          │
│    │        │            │型起子、起子等工具破壞大│            │      │          │
│    │        │            │門門鎖後，與黃景龍進入屋│            │      │          │
│    │        │            │內，竊取財物得逞，再由黃│            │      │          │
│    │        │            │景龍以電話通知在外把風之│            │      │          │
│    │        │            │玄○○前來搭載離開。竊得│            │      │          │
│    │        │            │之液晶電視2 臺，業經蔡三│            │      │          │
│    │        │            │民以1 萬多元之代價販賣予│            │      │          │
│    │        │            │二手商。                │            │      │          │
├──┼────┼──────┼────────────┼──────┼───┼─────┤
│ 13 │96年1 月│屏東縣東港鎮│玄○○駕駛承租之車號不詳│金項鍊2 條、│蔡三民│所犯侵入住│
│    │2 日下午│沿海五路245 │豬肝色三菱牌休旅車，搭載│金戒指2 只、│玄○○│居部分未據│
│    │2 時至3 │巷52號      │蔡三民、黃景龍一同前往林│面額10元及50│黃景龍│告訴      │
│    │時許    │（丑○○居住│春美前揭住處，由玄○○在│元之硬幣2 包│      │          │
│    │        │之透天住宅）│車上把風接應，蔡三民持客│（約新臺幣  │      │          │
│    │        │            │觀上可做為兇器使用之T 字│5,000 元）  │      │          │
│    │        │            │型起子、起子等工具開啟大│            │      │          │
│    │        │            │門門鎖（未破壞門鎖）後，│            │      │          │
│    │        │            │與黃景龍進入屋內，竊取財│            │      │          │
│    │        │            │物得逞，再由黃景龍通知在│            │      │          │
│    │        │            │外把風之玄○○前來搭載離│            │      │          │
│    │        │            │開。玄○○當日即變賣竊得│            │      │          │
│    │        │            │之金飾。                │            │      │          │
├──┼────┼──────┼────────────┼──────┼───┼─────┤
│ 14 │96年1 月│高雄市左營區│玄○○駕駛蔡三民於96年1 │金飾1 批、國│陳正德│所犯侵入住│
│    │4 日上午│曾子路210 巷│月2 日承租之車號2450-XE │際牌數位相機│玄○○│居部分未據│
│    │10時許  │20弄53號    │號本田牌自小客車，搭載陳│1 臺、摩拖羅│黃景龍│告訴      │
│    │        │（Ｋ○○居住│正德、黃景龍一同前往蘇韋│拉手機1 支、│      │          │
│    │        │之透天住宅）│列前揭住處，由玄○○在車│領帶夾3 支、│      │          │
│    │        │            │上把風接應，陳正德下車以│皮包1 個    │      │          │
│    │        │            │客觀上可做為兇器使用之T │            │      │          │
│    │        │            │字型起子、起子等工具開啟│            │      │          │
│    │        │            │門鎖後（未損壞），與黃景│            │      │          │
│    │        │            │龍侵入屋內，竊取財物得逞│            │      │          │
│    │        │            │後，再以電話通知在外把風│            │      │          │
│    │        │            │之玄○○前來搭載離開。  │            │      │          │
├──┼────┼──────┼────────────┼──────┼───┼─────┤
│ 15 │96年1 月│高雄市左營區│玄○○駕駛車號2450-XE 號│無          │陳正德│所犯侵入住│
│    │4 日上午│曾子路210 巷│本田牌自小客車，搭載陳正│            │玄○○│居部分未據│
│    │11時許  │21號        │德、黃景龍一同前往戊○○│            │黃景龍│告訴      │
│    │        │（戊○○居住│前揭住處，由玄○○在車上│            │      │          │
│    │        │之透天住宅）│把風接應，陳正德先按門鈴│            │      │          │
│    │        │            │試探後，認為屋內無人，陳│            │      │          │
│    │        │            │正德即持客觀上可做為兇器│            │      │          │
│    │        │            │使用之T 字型起子、起子等│            │      │          │
│    │        │            │工具開啟門鎖（未損壞），│            │      │          │
│    │        │            │與黃景龍進入屋內，著手竊│            │      │          │
│    │        │            │取財物時，發現屋內有人隨│            │      │          │
│    │        │            │即作罷離去，並由在外把風│            │      │          │
│    │        │            │之玄○○搭載陳正德及黃景│            │      │          │
│    │        │            │龍駛離現場。            │            │      │          │
├──┼────┼──────┼────────────┼──────┼───┼─────┤
│ 16 │96年1 月│高雄市左營區│玄○○駕駛車號2450-XE 號│液晶電視1 臺│陳正德│所犯侵入住│
│    │9 日上午│榮光街85號  │本田牌自小客車，搭載陳正│、電腦1 組、│玄○○│居部分未據│
│    │9時許   │（丙○○居住│德、黃景龍一同前往丙○○│百元舊版鈔20│黃景龍│告訴      │
│    │        │之透天住宅）│前揭住處，由玄○○在車上│張、50元紀念│      │          │
│    │        │            │把風接應，陳正德持客觀上│鈔、仿LV樣式│      │          │
│    │        │            │可做為兇器使用之T 字型起│置物桶1 個、│      │          │
│    │        │            │子、等工具破壞玻璃窗後，│女用手錶3 支│      │          │
│    │        │            │與黃景龍自窗戶侵入屋內，│、男用手錶1 │      │          │
│    │        │            │竊取財物得逞後，隨即由黃│支、男戒2 個│      │          │
│    │        │            │景龍電話通知在外把風之陳│、女戒3 個、│      │          │
│    │        │            │柏霖前來搭載離開。      │玉鐲1 個、項│      │          │
│    │        │            │                        │鍊2 條等物  │      │          │
├──┼────┼──────┼────────────┼──────┼───┼─────┤
│ 17 │96年1 月│高雄市左營區│玄○○駕駛車號2450-XE 號│黃金項鍊、白│陳正德│所犯侵入住│
│    │9 日上午│文才街290號 │本田牌自小客車，搭載陳正│金項鍊、K 金│玄○○│居部分未據│
│    │10時許  │（Ｃ○○居住│德、黃景龍一同前往Ｃ○○│手鍊、黃金墜│黃景龍│告訴      │
│    │        │之透天住宅）│前揭住處，由玄○○在車上│子、寶石墜子│      │          │
│    │        │            │把風接應，陳正德持客觀上│、鑽戒、電腦│      │          │
│    │        │            │可做為兇器使用之T 字型起│1 組（含液晶│      │          │
│    │        │            │子、起子等工具開啟門鎖（│螢幕）、數位│      │          │
│    │        │            │未破壞）後，與黃景龍侵入│相機1 臺、  │      │          │
│    │        │            │屋內，竊取財物得逞後，隨│MP3 隨身碟1 │      │          │
│    │        │            │即以電話通知在外把風之陳│個等財物    │      │          │
│    │        │            │柏霖前來搭載離開。所竊得│            │      │          │
│    │        │            │之金飾均由玄○○持往信利│            │      │          │
│    │        │            │珠寶銀樓變賣。          │            │      │          │
├──┼────┼──────┼────────────┼──────┼───┼─────┤
│ 18 │96年1 月│高雄市左營區│玄○○駕駛車號2450-XE 號│數位相機1 台│陳正德│所犯侵入住│
│    │9 日下午│榮德街530 巷│本田牌自小客車，搭載陳正│、電視搖控器│玄○○│居部分未據│
│    │3時許   │50號        │德、黃景龍一同前往未○○│1個 〈國際牌│黃景龍│告訴      │
│    │        │（未○○居住│前揭住處，由玄○○在車上│〉、撲滿3 個│      │          │
│    │        │之透天住宅）│把風接應，陳正德先行下車│〈含現金700 │      │          │
│    │        │            │確認屋內無人後，再持客觀│元〉、紀念郵│      │          │
│    │        │            │上可做為兇器使用之T 字型│票冊數本、紀│      │          │
│    │        │            │起子、起子等工具開啟（未│念幣數套、LA│      │          │
│    │        │            │破壞）大門門鎖進入車庫，│New 風扇、戒│      │          │
│    │        │            │再破壞車庫內窗戶，與黃景│指3 個、鍺手│      │          │
│    │        │            │龍由窗戶侵入屋內，竊取財│鍊1 條、觀音│      │          │
│    │        │            │物得逞後，再電話通知在外│玉珮項鍊l 條│      │          │
│    │        │            │把風之玄○○前來搭載離開│、蛇鍊1 條、│      │          │
│    │        │            │。所竊得金飾均由玄○○持│手錶l 只、珍│      │          │
│    │        │            │往信利銀樓變賣。        │珠墜鍊1 條、│      │          │
│    │        │            │                        │白金項鍊l 條│      │          │
│    │        │            │                        │、小孩生肖項│      │          │
│    │        │            │                        │鍊l 條、捷運│      │          │
│    │        │            │                        │木柵線、淡水│      │          │
│    │        │            │                        │線通車紀念票│      │          │
│    │        │            │                        │、舊版紙幣、│      │          │
│    │        │            │                        │錢幣數枚、陽│      │          │
│    │        │            │                        │明國小家長感│      │          │
│    │        │            │                        │謝獎牌1個   │      │          │
├──┼────┼──────┼────────────┼──────┼───┼─────┤
│ 19 │96年1 月│高雄縣仁武鄉│玄○○駕駛車號2450-XE 號│電腦液晶螢幕│陳正德│所犯侵入住│
│    │10日下午│八卦村永新四│本田牌自小客車，搭載陳正│1臺         │玄○○│居部分未據│
│    │2時許   │街26號      │德、黃景龍一同前往Ｅ○○│            │黃景龍│告訴      │
│    │        │（Ｅ○○居住│前揭住處，由玄○○在車上│            │      │          │
│    │        │之透天住宅）│把風接應，陳正德持客觀上│            │      │          │
│    │        │            │可做為兇器使用之T 字型起│            │      │          │
│    │        │            │子、起子等工具破壞2 樓鐵│            │      │          │
│    │        │            │窗之鎖頭後，與黃景龍自窗│            │      │          │
│    │        │            │戶進入屋內2 樓竊取財物得│            │      │          │
│    │        │            │逞，再以電話通知在外把風│            │      │          │
│    │        │            │之玄○○前來搭載離開。  │            │      │          │
├──┼────┼──────┼────────────┼──────┼───┼─────┤
│ 20 │96年1 月│高雄縣仁武鄉│玄○○駕駛車號2450-XE 號│鑽石項鍊1條 │陳正德│所犯侵入住│
│    │10日下午│八卦村永新四│本田牌自小客車，搭載陳正│            │玄○○│居部分未據│
│    │3時     │街28號      │德、黃景龍一同前往申○○│            │黃景龍│告訴      │
│    │        │（申○○居住│前揭住處，由玄○○在車上│            │      │          │
│    │        │之透天住宅）│把風接應，陳正德持客觀上│            │      │          │
│    │        │            │可做為兇器使用之T 字型起│            │      │          │
│    │        │            │子、起子等工具開啟門鎖後│            │      │          │
│    │        │            │，與黃景龍侵入屋內，竊取│            │      │          │
│    │        │            │財物得逞，再以電話通知在│            │      │          │
│    │        │            │外把風之玄○○前來搭載離│            │      │          │
│    │        │            │開。                    │            │      │          │
├──┼────┼──────┼────────────┼──────┼───┼─────┤
│ 21 │96年1 月│高雄縣仁武鄉│玄○○駕駛車號2450-XE 號│手機1 支、手│陳正德│所犯侵入住│
│    │10日下午│永新三街96號│本田牌自小客車，搭載陳正│錶2 支、電鑽│玄○○│居部分未據│
│    │3時許   │（Ｆ○○居住│德、黃景龍一同前往Ｆ○○│1 組、SAMPO │黃景龍│告訴      │
│    │        │之透天住宅）│前揭住處，由玄○○在車上│牌mp3 1 個、│      │          │
│    │        │            │把風接應，陳正德先下車按│床頭音響1 組│      │          │
│    │        │            │門鈴確認屋內無人後，再持│（含遙控器1 │      │          │
│    │        │            │客觀上可做為兇器使用之T │支）、37吋液│      │          │
│    │        │            │字型起子、起子等工具破壞│晶電視1 臺、│      │          │
│    │        │            │玻璃窗，與黃景龍自窗戶侵│sony數位相機│      │          │
│    │        │            │入屋內，竊取財物得逞後，│1臺、PDA mp3│      │          │
│    │        │            │再以電話通知在外把風之陳│隨身聽1 臺、│      │          │
│    │        │            │柏霖前來搭載離開。      │電視盒2 個、│      │          │
│    │        │            │                        │moto數據機1 │      │          │
│    │        │            │                        │臺、金項鍊1 │      │          │
│    │        │            │                        │條、金戒指1 │      │          │
│    │        │            │                        │只、現金    │      │          │
│    │        │            │                        │5,000 元。  │      │          │
├──┼────┼──────┼────────────┼──────┼───┼─────┤
│ 22 │96年1 月│高雄市左營區│玄○○駕駛車號2450-XE 號│MOMO牌女用手│陳正德│所犯侵入住│
│    │13日上午│文康路129 巷│本田牌自小客車，搭載陳正│錶1 支、IBM │玄○○│居部分未據│
│    │11時許  │13號        │德、黃景龍一同前往酉○○│牌筆記型電腦│黃景龍│告訴      │
│    │        │（酉○○居住│前揭住處，由玄○○在車上│1 臺、宏碁筆│      │          │
│    │        │之透天住宅）│把風接應，陳正德持客觀上│記型電腦1 臺│      │          │
│    │        │            │可做為兇器使用之T 字型起│、SONY牌數位│      │          │
│    │        │            │子、起子等工具破壞門鎖後│相機1 臺、黃│      │          │
│    │        │            │，與黃景龍侵入屋內，竊取│金項鍊1 條。│      │          │
│    │        │            │財物得逞後，再以電話通知│            │      │          │
│    │        │            │在外把風之玄○○前來搭載│            │      │          │
│    │        │            │離開。                  │            │      │          │
├──┼────┼──────┼────────────┼──────┼───┼─────┤
│ 23 │96年1 月│高雄市左營區│玄○○駕駛車號2450-XE 號│鈦手鍊、現金│陳正德│所犯侵入住│
│    │14日上午│重忠路152 巷│本田牌自小客車，搭載陳正│新臺幣約1 萬│玄○○│居部分未據│
│    │10時許  │7 號        │德、黃景龍一同前往地○○│元、canon 牌│黃景龍│告訴      │
│    │        │（地○○居住│前揭住處，由玄○○在車上│數位相機1 臺│      │          │
│    │        │之透天住宅）│把風接應，陳正德下車持客│、黃金戒子1 │      │          │
│    │        │            │觀上可做為兇器使用之T 字│枚、黃寶石戒│      │          │
│    │        │            │型起子、起子等工具開啟門│子1枚等物。 │      │          │
│    │        │            │鎖（未破壞）後，與黃景龍│            │      │          │
│    │        │            │進入車庫，再破壞窗戶侵入│            │      │          │
│    │        │            │屋內竊取財物得逞，再以電│            │      │          │
│    │        │            │話通知在外把風之玄○○前│            │      │          │
│    │        │            │來搭載離開。            │            │      │          │
├──┼────┼──────┼────────────┼──────┼───┼─────┤
│ 24 │96年1 月│高雄市三民區│玄○○駕駛車號2450-XE 號│貝斯吉他1 支│陳正德│所犯侵入住│
│    │15日下午│鼎吉街127號 │本田牌自小客車，搭載陳正│、數位相機1 │玄○○│居部分未據│
│    │2 時至3 │（午○○、馬│德、黃景龍一同前往午○○│臺、腕錶1 支│黃景龍│告訴      │
│    │時許    │瑞斌居住之透│、巳○○前揭住處，由陳柏│、黃金戒指2 │      │          │
│    │        │天住宅）    │霖在車上把風接應，陳正德│只、小黃金元│      │          │
│    │        │            │下車持客觀上可做為兇器使│寶1個等物。 │      │          │
│    │        │            │用之T 字型起子、起子等工│            │      │          │
│    │        │            │具開啟大門鎖後，再破壞客│            │      │          │
│    │        │            │廳窗戶，與黃景龍自窗戶進│            │      │          │
│    │        │            │入屋內，竊取財物得逞，再│            │      │          │
│    │        │            │以電話通知在外把風之陳柏│            │      │          │
│    │        │            │霖前來搭載離開。嗣陳正德│            │      │          │
│    │        │            │、玄○○將竊得之吉他攜往│            │      │          │
│    │        │            │位於高雄市三民區○○○路│            │      │          │
│    │        │            │77號之「亞邁樂器行」變賣│            │      │          │
│    │        │            │得現金5,000 元；竊得金飾│            │      │          │
│    │        │            │由玄○○持往信利銀樓變賣│            │      │          │
│    │        │            │。                      │            │      │          │
├──┼────┼──────┼────────────┼──────┼───┼─────┤
│ 25 │96年1 月│高雄市三民區│玄○○、黃景龍、陳正德駕│5139-FY 車牌│陳正德│          │
│    │16日凌晨│莊敬路莊敬國│駛車號2450-XE 白色本田喜│兩面。      │玄○○│          │
│    │1時許   │小旁        │美自小客車，推由陳正德持│            │黃景龍│          │
│    │        │            │客觀上可做為兇器使用之鉗│            │      │          │
│    │        │            │子下車竊取子○○所有之車│            │      │          │
│    │        │            │號5139-FY 號自小客車之車│            │      │          │
│    │        │            │牌兩面，玄○○及黃景龍則│            │      │          │
│    │        │            │在車上把風。竊得之車牌即│            │      │          │
│    │        │            │懸掛在原車牌號碼為2450-X│            │      │          │
│    │        │            │E 號本田牌白色自小客車上│            │      │          │
│    │        │            │，供日後竊盜犯行所使用，│            │      │          │
│    │        │            │以躲避警方追查。        │            │      │          │
├──┼────┼──────┼────────────┼──────┼───┼─────┤
│ 26 │96年1 月│高雄市左營區│玄○○駕駛車號2450-XE 號│三洋牌液晶電│玄○○│所犯侵入住│
│    │16日上午│文府路294 巷│本田牌白色自小客車（改懸│視1 臺、桌上│蔡三民│居部分未據│
│    │10時許  │8 號        │掛竊得之5139-FY 號車牌）│型電腦1 組（│黃景龍│告訴      │
│    │        │（Ｉ○○居住│，搭載蔡三民、黃景龍一同│含17吋液晶螢│      │          │
│    │        │之透天住宅）│前往Ｉ○○前揭住處，由陳│幕1個）。   │      │          │
│    │        │            │柏霖在車上把風接應，蔡三│            │      │          │
│    │        │            │民持客觀上可做為兇器使用│            │      │          │
│    │        │            │之T 字型起子、起子等工具│            │      │          │
│    │        │            │破壞門鎖後，與黃景龍進入│            │      │          │
│    │        │            │Ｉ○○前開住處內，竊取財│            │      │          │
│    │        │            │物得逞後，再以電話通知在│            │      │          │
│    │        │            │外把風之玄○○前來搭載離│            │      │          │
│    │        │            │開。                    │            │      │          │
├──┼────┼──────┼────────────┼──────┼───┼─────┤
│ 27 │96年1 月│高雄市三民區│玄○○駕駛車號2450-XE 號│新臺幣6 萬元│陳正德│所犯侵入住│
│    │16日下午│本和街136號 │本田牌白色自小客車（改懸│、純金教師服│玄○○│居部分未據│
│    │2時許   │（Ｍ○○居住│掛竊得之5139-FY 號車牌）│務獎章1 面、│黃景龍│告訴      │
│    │        │之透天住宅）│，搭載陳正德、黃景龍一同│黃金戒指4枚 │      │          │
│    │        │            │前往Ｍ○○前揭住處，由陳│、黃金玉墜項│      │          │
│    │        │            │柏霖在車上把風接應，陳正│鍊1 條、高銀│      │          │
│    │        │            │德持客觀上可做為兇器使用│定存單4 張。│      │          │
│    │        │            │之T 字型起子、起子等工具│            │      │          │
│    │        │            │破壞後門門鎖，與黃景龍進│            │      │          │
│    │        │            │入屋內，竊取財物得手後，│            │      │          │
│    │        │            │再以電話通知駕駛車輛在外│            │      │          │
│    │        │            │把風之玄○○前來搭載離開│            │      │          │
│    │        │            │。嗣玄○○於96年1 月20日│            │      │          │
│    │        │            │前往信利銀樓販賣所竊得之│            │      │          │
│    │        │            │金飾，與其在他處竊得之金│            │      │          │
│    │        │            │飾合計賣得584,952 元。  │            │      │          │
├──┼────┼──────┼────────────┼──────┼───┼─────┤
│ 28 │96年1 月│高雄市三民區│玄○○駕駛車號2450-XE 號│鑽石1 個、黃│陳正德│所犯侵入住│
│    │17日下午│金山路330 巷│本田牌白色自小客車（改懸│金金飾4 兩、│玄○○│居部分未據│
│    │3 時至4 │58號        │掛竊得之5139-FY 號車牌）│手提電腦1 臺│黃景龍│告訴      │
│    │時許    │（甲○○居住│，搭載陳正德、黃景龍一同│。          │      │          │
│    │        │之透天住宅）│前往甲○○前揭住處，由陳│            │      │          │
│    │        │            │柏霖在車上把風接應，陳正│            │      │          │
│    │        │            │德持客觀上可做為兇器使用│            │      │          │
│    │        │            │之T 字型起子、起子、油壓│            │      │          │
│    │        │            │剪等工具破壞大門及鐵窗之│            │      │          │
│    │        │            │鐵條後，與黃景龍進入屋內│            │      │          │
│    │        │            │，竊取財物得逞後，再以電│            │      │          │
│    │        │            │話通知在外把風之玄○○前│            │      │          │
│    │        │            │來搭載離開。嗣玄○○於96│            │      │          │
│    │        │            │年1 月20日前往信利銀樓販│            │      │          │
│    │        │            │賣所竊得之金飾，與其在他│            │      │          │
│    │        │            │處竊得之金飾合計賣得    │            │      │          │
│    │        │            │584,952 元。            │            │      │          │
├──┼────┼──────┼────────────┼──────┼───┼─────┤
│ 29 │96年1 月│屏東縣東港鎮│玄○○駕駛陳正德承租之車│SONY牌液晶電│陳正德│所犯侵入住│
│    │19日上午│水源路181號 │號0412-LY 號白色休旅車，│視1 臺。    │玄○○│居部分未據│
│    │10時30分│（黃○○居住│搭載陳正德、黃景龍一同前│            │黃景龍│告訴      │
│    │許      │之透天住宅）│往黃○○前揭住處，由陳柏│            │      │          │
│    │        │            │霖在車上把風接應，陳正德│            │      │          │
│    │        │            │下車按門鈴確認屋內無人後│            │      │          │
│    │        │            │，再持客觀上可做為兇器使│            │      │          │
│    │        │            │用之T 字型起子、起子等工│            │      │          │
│    │        │            │具開啟大門鎖（未損壞），│            │      │          │
│    │        │            │與黃景龍進入黃○○前開住│            │      │          │
│    │        │            │處內，竊取財物得逞後，再│            │      │          │
│    │        │            │以電話通知在外把風之陳柏│            │      │          │
│    │        │            │霖前來搭載離開。        │            │      │          │
├──┼────┼──────┼────────────┼──────┼───┼─────┤
│ 30 │96年1 月│屏東縣東港鎮│玄○○駕駛陳正德承租之車│白金項鍊1 條│陳正德│所犯侵入住│
│    │19日下午│明禮路57巷12│號0412-LY 號白色休旅車，│、黃金項鍊5 │玄○○│居部分未據│
│    │2 時至3 │號          │搭載陳正德、黃景龍一同前│條、金龜1 隻│黃景龍│告訴      │
│    │時許    │（戌○○居住│往戌○○前揭住處，由陳柏│、黃金戒指7 │      │          │
│    │        │之透天住宅）│霖在車上把風接應，陳正德│只、手鐲5 對│      │          │
│    │        │            │下車按門鈴確認屋內無人後│、紀念幣5 枚│      │          │
│    │        │            │，再持客觀上可做為兇器使│、50元紙幣30│      │          │
│    │        │            │用之T 字型起子、起子等工│張、硬幣360 │      │          │
│    │        │            │具破壞門窗後，與黃景龍進│元等物品。  │      │          │
│    │        │            │入屋內，竊取財物得逞，再│            │      │          │
│    │        │            │由黃景龍以電話通知在外把│            │      │          │
│    │        │            │風之玄○○前來搭載離開。│            │      │          │
│    │        │            │嗣玄○○於96年1 月20 日 │            │      │          │
│    │        │            │將竊得金飾、戒指、手鐲、│            │      │          │
│    │        │            │項鍊持往信利銀樓變賣，與│            │      │          │
│    │        │            │其在其他處所竊得之金飾合│            │      │          │
│    │        │            │計共賣得584,952 元。    │            │      │          │
├──┼────┼──────┼────────────┼──────┼───┼─────┤
│ 31 │96年1 月│屏東縣東港鎮│玄○○駕駛車號2450-XE 號│本人身份證、│陳正德│所犯侵入住│
│    │19日下午│水源二街100 │本田牌白色自小客車，搭載│駕照、行照、│玄○○│居部分未據│
│    │5時前   │巷1號       │陳正德、黃景龍一同前往蘇│健保卡、電腦│黃景龍│告訴      │
│    │        │（Ｌ○○居住│登貴前揭住處，由玄○○在│1 臺、現金新│      │          │
│    │        │之透天住宅）│車上把風接應，陳正德下車│臺幣3700元、│      │          │
│    │        │            │按門鈴確認屋內無人後，再│黃金戒指、皮│      │          │
│    │        │            │持客觀上可做為兇器使用之│包、車裝無線│      │          │
│    │        │            │T字 型起子、起子等工具開│電台2 台、屏│      │          │
│    │        │            │啟小門門鎖後，再與黃景龍│東女中書包。│      │          │
│    │        │            │由窗戶爬入屋內，竊取財物│            │      │          │
│    │        │            │得逞後，由黃景龍以電話通│            │      │          │
│    │        │            │知在外把風之玄○○前來搭│            │      │          │
│    │        │            │載離開。嗣陳柏於96年1 月│            │      │          │
│    │        │            │20 日 將竊得戒指持往信利│            │      │          │
│    │        │            │銀樓變賣，與其在其他處所│            │      │          │
│    │        │            │竊得之金飾合計共賣得    │            │      │          │
│    │        │            │584,952 元。            │            │      │          │
├──┼────┼──────┼────────────┼──────┼───┼─────┤
│ 32 │96年1 月│屏東縣東港鎮│玄○○駕駛車號2450-XE 號│西門子手機1 │陳正德│所犯侵入住│
│    │19日下午│明禮路38巷16│本田牌白色自小客車，搭載│支（含093297│玄○○│居部分未據│
│    │5 時35分│號          │陳正德、黃景龍一同前往洪│9447號SIM 卡│黃景龍│告訴      │
│    │許      │（陳秀玲居住│陳秀玲前揭住處，由玄○○│1 張）、個人│      │          │
│    │        │之透天住宅）│在車上把風接應，陳正德下│電腦1組、液 │      │          │
│    │        │            │車按門鈴確認屋內無人後，│晶電視1 臺、│      │          │
│    │        │            │再持客觀上可做為兇器使用│MP4 音響1 臺│      │          │
│    │        │            │之T 字型起子、起子等工具│、金飾2 條、│      │          │
│    │        │            │開啟大門門鎖（未損壞）後│戒指2 個、眼│      │          │
│    │        │            │，與黃景龍屋內，竊取財物│鏡一副、鐵門│      │          │
│    │        │            │得逞後，由黃景龍電話通知│鑰匙1 串、現│      │          │
│    │        │            │在外把風之玄○○前來搭載│金2,000元。 │      │          │
│    │        │            │離開。嗣玄○○於96年1 月│            │      │          │
│    │        │            │20 日 將竊得金飾、戒指持│            │      │          │
│    │        │            │往信利銀樓變賣，與其在其│            │      │          │
│    │        │            │他處所竊得之金飾合計共賣│            │      │          │
│    │        │            │得584,952 元。          │            │      │          │
├──┼────┼──────┼────────────┼──────┼───┼─────┤
│ 33 │96年1 月│高雄市三民區│玄○○駕駛陳正德承租之車│液晶電視1 臺│陳正德│所犯侵入住│
│    │20日上午│大裕路202 巷│號0412-LY 號白色休旅車，│、電視遙控器│玄○○│居部分未據│
│    │10時許  │62號        │搭載陳正德、黃景龍一同前│1 個、黃金金│黃景龍│告訴      │
│    │        │（Ｈ○○居住│往Ｈ○○前揭住處，由陳柏│飾約3 兩重、│      │          │
│    │        │之透天住宅）│霖在車上把風接應，陳正德│美鈔100元。 │      │          │
│    │        │            │下車按門鈴確認屋內無人後│            │      │          │
│    │        │            │，再持客觀上可做為兇器使│            │      │          │
│    │        │            │用之T 字型起子、起子等工│            │      │          │
│    │        │            │具破壞大門、客廳門門鎖後│            │      │          │
│    │        │            │，與黃景龍進入屋內，竊取│            │      │          │
│    │        │            │財物得逞，再由黃景龍以電│            │      │          │
│    │        │            │話通知在外把風之玄○○前│            │      │          │
│    │        │            │來搭載離開。嗣玄○○於同│            │      │          │
│    │        │            │日將竊得戒指持往信利銀樓│            │      │          │
│    │        │            │變賣，與其前日在屏東縣東│            │      │          │
│    │        │            │港鎮竊得之金飾合計共賣得│            │      │          │
│    │        │            │584,952 元。            │            │      │          │
├──┼────┼──────┼────────────┼──────┼───┼─────┤
│ 34 │96年1 月│高雄市三民區│玄○○駕駛陳正德承租之車│6022-FE 號車│陳正德│          │
│    │25日上午│九如路與大昌│號0412-LY 號白色休旅車搭│牌兩面。    │玄○○│          │
│    │10時許  │路旁停車格  │載陳正德、黃景龍前往前開│            │黃景龍│          │
│    │        │            │地點，由玄○○、黃景龍在│            │      │          │
│    │        │            │車上把風，陳正德持客觀上│            │      │          │
│    │        │            │可做為兇器使用之鉗子下車│            │      │          │
│    │        │            │竊取Ａ○○○停放於停車格│            │      │          │
│    │        │            │內之車號6022-FE 號自小客│            │      │          │
│    │        │            │車之車牌兩面。得手後旋即│            │      │          │
│    │        │            │將該車牌懸掛在車號0412-L│            │      │          │
│    │        │            │Y 號白色休旅車上，以作為│            │      │          │
│    │        │            │稍後作案躲避警方追緝之用│            │      │          │
│    │        │            │。                      │            │      │          │
├──┼────┼──────┼────────────┼──────┼───┼─────┤
│ 35 │96年1 月│高雄縣鳳山市│玄○○駕駛陳正德承租之車│宏碁電腦、電│陳正德│所犯侵入住│
│    │25日上午│新強路275 巷│號0412-LY 號豐田牌白色休│腦液晶螢幕、│玄○○│居部分未據│
│    │10時許  │28號（Ｇ○○│旅車（改懸掛竊得之6022-F│優派液晶電視│黃景龍│告訴      │
│    │        │居住之透天住│E 號車牌），搭載陳正德、│、SONY牌數位│      │          │
│    │        │宅）        │黃景龍一同前往Ｇ○○前揭│相機各1 臺、│      │          │
│    │        │            │住處，由玄○○在車上把風│鑽石婚戒2 只│      │          │
│    │        │            │接應，陳正德下車按門鈴確│、家樂福500 │      │          │
│    │        │            │認屋內無人後，再持客觀上│元禮券2 張。│      │          │
│    │        │            │可做為兇器使用之T 字型起│            │      │          │
│    │        │            │子、起子等工具破壞大門門│            │      │          │
│    │        │            │鎖後，與黃景龍進入Ｇ○○│            │      │          │
│    │        │            │前開住處內，竊取財物得逞│            │      │          │
│    │        │            │後，由黃景龍以電話通知在│            │      │          │
│    │        │            │外把風之玄○○前來搭載離│            │      │          │
│    │        │            │開。                    │            │      │          │
├──┼────┼──────┼────────────┼──────┼───┼─────┤
│ 36 │96年1 月│高雄市前鎮區│玄○○駕駛陳正德承租之車│現金新臺幣4 │陳正德│所犯侵入住│
│    │25日上午│翠福街38號（│號0412-LY 號豐田牌白色休│萬餘元、拾元│玄○○│居部分未據│
│    │11時30分│林明聰、盧柏│旅車（改懸掛竊得之6022-F│美鈔30張、男│黃景龍│告訴      │
│    │許      │丞、蔡佩明居│E 號車牌），搭載陳正德、│用錶1 只。  │      │          │
│    │        │住之透天住宅│黃景龍一同前往林明聰、盧│            │      │          │
│    │        │）          │柏丞、蔡佩明前揭住處，由│            │      │          │
│    │        │            │玄○○在車上把風接應，陳│            │      │          │
│    │        │            │正德下車按門鈴確認屋內無│            │      │          │
│    │        │            │人後，再持客觀上可做為兇│            │      │          │
│    │        │            │器使用之T 字型起子、起子│            │      │          │
│    │        │            │等工具破壞大門電子鎖後，│            │      │          │
│    │        │            │與黃景龍進入屋內，竊取財│            │      │          │
│    │        │            │物得逞後，由黃景龍電話通│            │      │          │
│    │        │            │知在外把風之玄○○前來搭│            │      │          │
│    │        │            │載離開。                │            │      │          │
├──┼────┼──────┼────────────┼──────┼───┼─────┤
│ 37 │96年1 月│高雄市前鎮區│玄○○駕駛陳正德承租之車│華碩電腦主機│陳正德│所犯侵入住│
│    │25日上午│南信街23號  │號0412-LY 號豐田牌白色休│、優派電腦螢│玄○○│居部分未據│
│    │11時40分│（亥○○居住│旅車（改懸掛竊得之6022-F│幕、噴金粉金│黃景龍│告訴      │
│    │許      │之透天住宅）│E 號車牌），搭載陳正德、│雞各1 個、美│      │          │
│    │        │            │黃景龍一同前往亥○○前揭│金佰元鈔4 張│      │          │
│    │        │            │住處，由玄○○在車上把風│。          │      │          │
│    │        │            │接應，陳正德下車按門鈴確│            │      │          │
│    │        │            │認屋內無人後，再持客觀上│            │      │          │
│    │        │            │可做為兇器使用之T 字型起│            │      │          │
│    │        │            │子、起子等工具開啟大門電│            │      │          │
│    │        │            │子鎖（未破壞）後，與黃景│            │      │          │
│    │        │            │龍進入屋內，竊取財物得逞│            │      │          │
│    │        │            │，由黃景龍以電話通知在外│            │      │          │
│    │        │            │把風之玄○○前來搭載離開│            │      │          │
│    │        │            │。                      │            │      │          │
├──┼────┼──────┼────────────┼──────┼───┼─────┤
│ 38 │96年1 月│高雄市前鎮區│玄○○駕駛陳正德承租之車│浴袍2 條、小│陳正德│所犯毀損及│
│    │25日下午│鎮○○街57號│號0412-LY 號豐田牌白色休│關刀1 支、餐│玄○○│侵入住居部│
│    │2時許   │（天○○居住│旅車（改懸掛竊得之6022-F│刀、叉、湯匙│黃景龍│分均未據告│
│    │        │之透天住宅）│E 號車牌），搭載陳正德、│共3 組、玻璃│      │訴        │
│    │        │            │黃景龍一同前往天○○前揭│水瓶1 個、小│      │          │
│    │        │            │住處，由玄○○在車上把風│碟子磁具1 組│      │          │
│    │        │            │接應，陳正德下車持客觀上│、茶具磁具1 │      │          │
│    │        │            │可做為兇器使用之T 字型起│組、化妝箱1 │      │          │
│    │        │            │子、起子等工具破壞大門門│個、化妝包1 │      │          │
│    │        │            │鎖後，與黃景龍進入屋內，│個（含香水1 │      │          │
│    │        │            │竊取財物得逞後，由黃景龍│瓶）。      │      │          │
│    │        │            │電話通知在外把風之玄○○│            │      │          │
│    │        │            │前來搭載離開。          │            │      │          │
├──┼────┼──────┼────────────┼──────┼───┼─────┤
│ 39 │96年1 月│高雄市前鎮區│玄○○駕駛陳正德承租之車│零錢包（含零│陳正德│所犯侵入住│
│    │25日下午│翠亨北路翠村│號0412-LY 號豐田牌白色自│錢500 餘元）│玄○○│居部分未據│
│    │2時30分 │街83號透天住│小客車（改懸掛竊得之6022│、黃金項鍊、│黃景龍│告訴      │
│    │        │宅          │-FE 號車牌），搭載陳正德│黃金領夾、  │      │          │
│    │        │（辛○○居住│、黃景龍一同前往李梅雪前│KIMO 女 用手│      │          │
│    │        │之透天住宅）│揭住處，由玄○○在車上把│錶、電視遙控│      │          │
│    │        │            │風接應，陳正德下車持客觀│器。        │      │          │
│    │        │            │上可做為兇器使用之T 字型│            │      │          │
│    │        │            │起子、起子等工具破壞大門│            │      │          │
│    │        │            │門鎖後，與黃景龍進入李雪│            │      │          │
│    │        │            │梅前開住處內，竊取財物得│            │      │          │
│    │        │            │手後正欲離去時，適逢返家│            │      │          │
│    │        │            │之辛○○撞見，高聲呼救，│            │      │          │
│    │        │            │當場由見義勇為之民眾合力│            │      │          │
│    │        │            │追捕陳正德、黃景龍2 人，│            │      │          │
│    │        │            │在車上把風之玄○○見狀即│            │      │          │
│    │        │            │駕車逃逸。              │            │      │          │
└──┴────┴──────┴────────────┴──────┴───┴─────┘
附表三：本案認定犯罪事實之證據（除被告玄○○原審審理中
        之自白以外）：
┌──┬──────┬────────────────────┐
│    │犯罪行為    │  證 據                                 │
├──┼──────┼────────────────────┤
│1   │附表二編號1 │1.玄○○警詢之供述（警卷(一)第71頁、第72頁│
│    │            │  、第84頁）                            │
│    │            │2.黃景龍警詢、原審審理供述（警卷(一)第164 │
│    │            │  頁，原審卷(一)第121頁 、第122 頁）      │
│    │            │3.陳正德原審審理之供述（原審卷第122頁） │
│    │            │4.被害人己○○警詢筆錄（警卷(二)第186頁 、│
│    │            │  第187 頁）                            │
│    │            │5.金飾買入登記簿：陳正德於95年7 月9 日、│
│    │            │  持金牌38塊前往變賣；又於7 月10日持金牌│
│    │            │  66塊前往變賣之紀錄（警卷(二)第514 頁反面│
│    │            │  ）。                                  │
│    │            │6.玄○○指認作案地點、現場及保險箱照片10│
│    │            │  張（警卷(一)第77頁至第81頁）、鐵製保險箱│
│    │            │  之贓物認領保管單1 紙（警卷(二)第189 頁）│
├──┼──────┼────────────────────┤
│ 2  │附表二編號2 │1.玄○○警詢之供述（警卷(一)第73頁、第84頁│
│    │            │  ）                                    │
│    │            │2.蔡三民警詢、原審審理供述（警卷(一)第100 │
│    │            │  頁，原審卷(一)第122 頁、第123 頁）      │
│    │            │3.被害人乙○○警詢筆錄（警卷(二)第196頁） │
│    │            │4.蔡三民指認作案地點照片2 張（警卷(一)第10│
│    │            │  6 頁）                                │
│    │            │5.金飾買入登記簿：蔡三民於95年9 月7 日持│
│    │            │  手環、手鍊、戒指、項鍊等金飾前往變賣之│
│    │            │  紀錄（警卷(二)第517頁反面）             │
├──┼──────┼────────────────────┤
│ 3  │附表二編號3 │1.被告玄○○警詢之供述（警卷(一)第73頁、第│
│    │            │  84頁）                                │
│    │            │2.蔡三民警詢、原審審理供述（警卷(一)第100 │
│    │            │  頁、第102 頁，原審卷(一)第123 頁）      │
│    │            │3.被害人壬○○警詢筆錄（警卷(二)第200 頁、│
│    │            │  第201 頁）                            │
│    │            │4.蔡三民指認作案地點照片2 張（警卷(一)第  │
│    │            │  105 頁）                              │
│    │            │5.壬○○領回之philips牌DVD1臺、喇叭4臺之│
│    │            │  照片2張（警卷(二)第206頁）              │
│    │            │6.金飾買入登記簿：蔡三民於95年9 月28日、│
│    │            │  9 月30日持金飾前往變賣之紀錄（警卷(二)第│
│    │            │  519 頁反面）                          │
├──┼──────┼────────────────────┤
│ 4  │附表二編號4 │1.被告玄○○警詢之供述（警卷(一)第84頁）  │
│    │            │2.蔡三民警詢、偵查、原審審理供述（警卷(一)│
│    │            │  第95頁、第112頁 、第170 頁，偵查卷(二)第│
│    │            │  208 頁，原審卷(一)第123頁 、第124 頁）  │
│    │            │3.被害人宙○○警詢筆錄（警卷(二)第207 頁、│
│    │            │  第208 頁）                            │
│    │            │4.蔡三民指認作案地點照片2 張（警卷(一)第10│
│    │            │  5 頁）                                │
│    │            │5.蔡三民指認作案地點照片2 張（警卷(一)第12│
│    │            │  2 頁）                                │
├──┼──────┼────────────────────┤
│ 5  │附表二編號5 │1.被告玄○○警詢之供述（警卷(一)第84頁）  │
│    │            │2.蔡三民警詢、偵查、原審審理供述（警卷(一)│
│    │            │  第112 頁，偵查卷(二)第163 頁、第208 頁，│
│    │            │  原審卷(一)第125 頁、第126 頁）          │
│    │            │3.黃景龍原審審理之供述（原審卷第126頁） │
│    │            │4.被害人Ｄ○○警詢筆錄（警卷(二)第220 頁）│
│    │            │5.蔡三民指認作案地點照片2 張（警卷(一)第12│
│    │            │  3 頁）                                │
├──┼──────┼────────────────────┤
│ 6  │附表二編號6 │1.被告玄○○警詢之供述（警卷(一)第73頁、第│
│    │            │  85頁）                                │
│    │            │2.蔡三民警詢、原審審理供述（警卷(一)第100 │
│    │            │  頁、第102 頁，原審卷(一)第126 頁、第127 │
│    │            │  頁）                                  │
│    │            │3.被害人癸○○警詢筆錄（警卷(二)第226 頁）│
│    │            │4.蔡三民指認作案地點照片2 張（警卷(一)第10│
│    │            │  7 頁）                                │
│    │            │5.金飾買入登記簿：蔡三民於95年10月11日前│
│    │            │  往變賣金飾之紀錄（警卷(二)第519 頁反面）│
├──┼──────┼────────────────────┤
│ 7  │附表二編號7 │1.被告玄○○警詢、偵查之供述（警卷(一)第35│
│    │            │  頁、第85頁、偵查卷(一)第40頁）          │
│    │            │2.蔡三民警詢、原審審理供述（警卷(一)第95頁│
│    │            │  、第101 頁，偵查卷(二)第208 頁、第209 頁│
│    │            │  ，原審卷(一)第127 頁、第128 頁）        │
│    │            │3.黃景龍警詢、偵訊、原審審理供述（警卷(一)│
│    │            │  第171 頁、偵查卷(二)第208 頁，原審卷(一)第│
│    │            │  128頁）                               │
│    │            │4.被害人宇○○警詢、偵查筆錄（警卷(二)第23│
│    │            │  0 頁，偵查卷(一)第64頁）                │
│    │            │5.扣案皮帶、皮帶頭、萬能工具、電池、皮包│
│    │            │  、Nokia 手機照片及贓物認領保管單（警卷│
│    │            │  (二)第232 頁、第233 頁）                │
├──┼──────┼────────────────────┤
│ 8  │附表二編號8 │1.被告玄○○警詢、偵查之供述（警卷(一)第34│
│    │            │  頁、第85頁、偵查卷(一)第40頁）          │
│    │            │2.蔡三民警詢、偵查、原審審理供述（警卷(一)│
│    │            │  第101頁 、第170 頁，偵查卷(二)第208 、第│
│    │            │  209 頁，原審卷(一)第128 頁）            │
│    │            │3.黃景龍警詢、偵訊、原審審理供述（警卷(一)│
│    │            │  第171 頁、偵查卷(二)第208 頁，原審卷(一)第│
│    │            │  128 頁）                              │
│    │            │4.被害人卯○○警詢、偵查筆錄（警卷(二)第23│
│    │            │  5 頁，偵查卷(一)第62頁）                │
│    │            │5.證人即日盛當鋪負責人蘇金治警詢筆錄（警│
│    │            │  卷(二)第434頁）。                       │
│    │            │6.扣案液晶電視（含遙控器、保證卡）、筆記│
│    │            │  型電腦照片6 張、贓物認領保管單1 份（警│
│    │            │  卷(二)第237頁至第240 頁）               │
│    │            │7.金飾買入登記簿：蔡三民於95年12月22日至│
│    │            │  信利銀樓變賣金飾之紀錄（警卷(二)第523 頁│
│    │            │  反面）                                │
├──┼──────┼────────────────────┤
│ 9  │附表二編號9 │1.被告玄○○警詢、偵查之供述（警卷(一)第35│
│    │            │  頁、第59頁、第85頁、第91頁、偵查卷(一)第│
│    │            │  40頁）                                │
│    │            │2.蔡三民警詢、偵查、原審審理供述（警卷(一)│
│    │            │  第95頁、第97頁、第101 頁、第112 頁、第│
│    │            │  129 頁，偵查卷(二)第164 頁、第208 頁，原│
│    │            │  審卷(一)第129 頁）                      │
│    │            │3.黃景龍警詢、偵訊、原審審理供述（警卷(一)│
│    │            │  第171 頁、偵查卷(二)第208 頁，原審卷(一)第│
│    │            │  129 頁）                              │
│    │            │4.被害人丁○○警詢、偵查筆錄（警卷(二)第24│
│    │            │  1頁 、第242 頁，偵查卷(一)第65頁）      │
│    │            │5.證人即日盛當鋪負責人蘇金治警詢筆錄（警│
│    │            │  卷(二)第434頁）。                       │
│    │            │6.被告蔡三民於95年12月30日以「Ｄ○○」名│
│    │            │  義典當勞力士手錶紀錄（警卷(二)第222 頁）│
│    │            │7.扣案勞力士金錶照片、扣案KITTY 、乳牛存│
│    │            │  錢筒照片及贓物認領保管單（警卷(二)第222 │
│    │            │  頁、第244頁 、第245頁 、第249 頁）    │
│    │            │8.金飾買入登記簿：蔡三民於95年12月22日至│
│    │            │  信利銀樓變賣金飾之紀錄（警卷(二)第523 頁│
│    │            │  反面）                                │
├──┼──────┼────────────────────┤
│ 10 │附表二編號10│1.被告玄○○警詢供述（警卷(一)第46頁、第85│
│    │            │  頁）                                  │
│    │            │2.蔡三民警詢、偵查、原審審理供述（警卷(一)│
│    │            │  第95頁、第101 頁、第171 頁，偵查卷(二)第│
│    │            │  209 頁，原審卷(一)第177 頁）            │
│    │            │3.黃景龍偵訊、原審審理供述（偵查卷(二)第20│
│    │            │  9 頁，原審卷(一)第177 頁）              │
│    │            │4.被害人Ｂ○○警詢筆錄（警卷(二)第256 頁）│
│    │            │5.扣案門號0000000000號SIM 卡之贓物認領保│
│    │            │  管單、照片1 張（警卷(二)第258 頁、第259 │
│    │            │  頁）                                  │
├──┼──────┼────────────────────┤
│ 11 │附表二編號11│1.被告玄○○警詢供述（警卷(一)第85頁）    │
│    │            │2.蔡三民警詢、偵查、原審審理供述（警卷(一)│
│    │            │  第112 頁、第171 頁，偵查卷(二)第209 頁，│
│    │            │  原審卷(一)第178 頁）                    │
│    │            │3.黃景龍偵訊、原審審理供述（偵查卷(二)第20│
│    │            │  9 頁，原審卷(一)第178 頁）              │
│    │            │4.被害人庚○○警詢筆錄（警卷(二)第263 頁）│
│    │            │5.蔡三民指認犯案地點照片（警卷(一)第121 頁│
│    │            │  ）                                    │
│    │            │6.金豬撲滿之贓物認領保管單、照片4 張（警│
│    │            │  卷(二)第266頁 、第267 頁）              │
├──┼──────┼────────────────────┤
│ 12 │附表二編號12│1.被告玄○○警詢供述（警卷(一)第74頁、第86│
│    │            │  頁）                                  │
│    │            │2.蔡三民警詢、偵查、原審審理供述（警卷(一)│
│    │            │  第95頁、第101頁 、第172 頁，偵查卷(二)第│
│    │            │  210 頁，原審卷(一)第178頁 、第179 頁）  │
│    │            │3.黃景龍偵查、原審審理供述（偵查卷(二)第21│
│    │            │  0 頁，原審卷(一)第178 頁、第179 頁）    │
│    │            │4.被害人寅○○警詢筆錄（警卷(二)第269 頁、│
│    │            │  第270 頁）                            │
│    │            │5.蔡三民指認犯案地點照片（警卷(一)第109 頁│
│    │            │  ）                                    │
├──┼──────┼────────────────────┤
│ 13 │附表二編號13│1.被告玄○○警詢供述（警卷(一)第73頁、第74│
│    │            │  頁、第86頁）                          │
│    │            │2.蔡三民警詢、偵查、原審審理供述（警卷(一)│
│    │            │  第95頁、第100 頁、第101 頁，偵查卷(二)第│
│    │            │  210 頁，原審卷(一)第179 頁）            │
│    │            │3.黃景龍偵訊、原審審理供述（偵查卷(二)第21│
│    │            │  0 頁，原審卷(一)第179頁 、第180 頁）    │
│    │            │4.被害人丑○○警詢筆錄（警卷(二)第276 頁）│
│    │            │5.蔡三民指認犯案地點照片（警卷(一)第108 頁│
│    │            │）。                                    │
├──┼──────┼────────────────────┤
│ 14 │附表二編號14│1.被告玄○○警詢供述（警卷(一)第56頁、第86│
│    │            │  頁）                                  │
│    │            │2.陳正德警詢、原審審理供述（警卷(一)第147 │
│    │            │  頁、第149 頁，原審卷(一)第181 頁）      │
│    │            │3.黃景龍警詢、原審審理供述（警卷(一)第164 │
│    │            │  頁、第165 頁，原審卷(一)第180 頁）      │
│    │            │4.被害人Ｋ○○警詢筆錄（警卷(二)第280 頁）│
│    │            │5.被告玄○○指認犯案地點照片（警卷(一)第62│
│    │            │  頁）                                  │
│    │            │6.金飾買入登記簿（警卷(二)第527 頁反面、第│
│    │            │  528 頁）：玄○○於96年1 月20日賣出黃金│
│    │            │  、首飾之登記紀錄                      │
├──┼──────┼────────────────────┤
│ 15 │附表二編號15│1.被告玄○○警詢供述（警卷(一)第56頁、第86│
│    │            │  頁）                                  │
│    │            │2.陳正德警詢供述（警卷(一)第147 頁、第149 │
│    │            │  頁）                                  │
│    │            │3.黃景龍警詢、原審審理供述（警卷(一)第164 │
│    │            │  頁、第165 頁，原審卷(一)第181 頁）      │
│    │            │4.被害人戊○○警詢筆錄（警卷(二)第283 頁、│
│    │            │  第284 頁）                            │
│    │            │5.被告玄○○指認竊盜地點照片（警卷(一)第63│
│    │            │  頁）                                  │
├──┼──────┼────────────────────┤
│ 16 │附表二編號16│1.被告玄○○警詢供述（警卷(一)第34頁、第  │
│    │            │  333 頁）、偵訊供述（偵查卷(一)第40頁）  │
│    │            │2.陳正德警詢供述（警卷(一)第147 頁、第149 │
│    │            │  頁）                                  │
│    │            │3.黃景龍警詢供述（警卷(一)第164 頁、第165 │
│    │            │  頁）                                  │
│    │            │4.被害人丙○○警詢筆錄（警卷(二)第287 頁）│
│    │            │  、偵訊筆錄（偵查卷(一)第63頁）          │
│    │            │5.被告玄○○指認竊盜地點照片（警卷(一)第65│
│    │            │  頁）                                  │
│    │            │6.扣案置物桶、男錶、男戒之贓物認領保管單│
│    │            │  、照片各1 份（警卷(二)第289頁、第290頁）│
│    │            │7.金飾買入登記簿（警卷(二)第527 頁反面、第│
│    │            │  528 頁）：玄○○於96年1 月20日賣出黃金│
│    │            │  、首飾之登記紀錄                      │
├──┼──────┼────────────────────┤
│ 17 │附表二編號17│1.被告玄○○警詢供述（警卷(一)第56頁、第87│
│    │            │  頁）                                  │
│    │            │2.陳正德警詢、原審審理供述（警卷(一)第147 │
│    │            │  頁、第149 頁，原審卷(一)第182 頁）      │
│    │            │3.黃景龍警詢、原審審理供述（警卷(一)第164 │
│    │            │  頁、第165頁 ，原審卷(一)第182 頁）      │
│    │            │4.被害人Ｃ○○警詢筆錄（警卷(二)第292 頁、│
│    │            │  第293 頁）                            │
│    │            │5.被告玄○○指認竊盜地點照片（警卷(一)第65│
│    │            │  頁）                                  │
│    │            │6.金飾買入登記簿（警卷(二)第527 頁反面、第│
│    │            │  528 頁）：玄○○於96年1 月20日賣出黃金│
│    │            │  、首飾之登記紀錄                      │
├──┼──────┼────────────────────┤
│ 18 │附表二編號18│1.被告玄○○警詢供述（警卷(一)第35頁、第87│
│    │            │  頁）、偵訊供述（偵查卷(一)第116 頁）    │
│    │            │2.陳正德警詢、原審審理供述（警卷(一)第147 │
│    │            │  、第149 頁，原審卷(一)第182 頁）        │
│    │            │3.黃景龍警詢、原審審理供述（警卷(一)第164 │
│    │            │  頁、第165頁 、原審卷(一)第182 頁）      │
│    │            │4.被害人未○○警詢筆錄（警卷(二)第296 頁、│
│    │            │  第297 頁）                            │
│    │            │5.國際牌遙控器之贓物認領保管單（警卷(二)第│
│    │            │  299 頁）、扣押物品照片（警卷(二)第300 頁│
│    │            │  ）                                    │
├──┼──────┼────────────────────┤
│ 19 │附表二編號19│1.被告玄○○警詢供述（警卷(一)第57頁、第87│
│    │            │  頁）                                  │
│    │            │2.陳正德警詢供述（警卷(一)第147 頁、第149 │
│    │            │  頁）                                  │
│    │            │3.黃景龍警詢供述（警卷(一)第164頁、第165頁│
│    │            │  ）                                    │
│    │            │4.被害人Ｅ○○警詢筆錄（警卷(二)第301 頁、│
│    │            │  第302 頁）                            │
│    │            │5.玄○○指認犯案地點照片（警卷(一)第68頁、│
│    │            │  第69頁）                              │
├──┼──────┼────────────────────┤
│ 20 │附表二編號20│1.被告玄○○警詢供述（警卷(一)第57頁、第87│
│    │            │  頁）                                  │
│    │            │2.陳正德警詢供述（警卷(一)第148 頁、第149 │
│    │            │  頁）                                  │
│    │            │3.黃景龍警詢供述（警卷(一)第164頁 、第165 │
│    │            │  頁）                                  │
│    │            │4.被害人申○○警詢筆錄（警卷(二)第305 頁、│
│    │            │  第306 頁）                            │
│    │            │5.金飾買入登記簿（警卷(二)第527 頁反面、第│
│    │            │  528 頁）：玄○○於96年1 月19、20日賣出│
│    │            │  黃金、首飾之登記紀錄                  │
├──┼──────┼────────────────────┤
│ 21 │附表二編號21│1.被告玄○○警詢供述（警卷(一)第36頁，警卷│
│    │            │  (二)第334 頁，偵查卷(一)第117 頁）、偵訊供│
│    │            │  述（偵查卷(一)第41頁）                  │
│    │            │2.陳正德警詢供述（警卷(一)第147 頁、第149 │
│    │            │  頁）                                  │
│    │            │3.黃景龍警詢供述（警卷(一)第164 頁、第165 │
│    │            │  頁）                                  │
│    │            │4.被害人Ｆ○○警詢筆錄（警卷(二)第309 頁、│
│    │            │  第310 頁）、偵訊筆錄（偵查卷(一)第66頁）│
│    │            │5.贓物認領保管單、扣案物品照片（警卷(二)第│
│    │            │  312頁、第313頁）                      │
│    │            │6.金飾買入登記簿（警卷(二)第527 頁反面、第│
│    │            │  528 頁）：玄○○於96年1 月20日賣出金飾│
│    │            │  之登記紀錄                            │
│    │            │（共犯陳正德、黃景龍至原審審理時固均否認│
│    │            │犯案，惟查共犯陳正德、黃景龍與被告陳柏犯│
│    │            │本案犯行，已經被告玄○○於偵查、原審審理│
│    │            │中坦承在卷，且其2 人前於警詢亦曾自白曾與│
│    │            │被告玄○○前接處所竊盜之事實，是其等嗣後│
│    │            │翻異前詞，無非臨送卸責之詞，所辯顯不足採│
│    │            │信。）                                  │
├──┼──────┼────────────────────┤
│ 22 │附表二編號22│1.被告玄○○警詢供述（警卷(一)第56頁、第88│
│    │            │  頁，偵查卷(一)第79頁、第335 頁）        │
│    │            │2.陳正德警詢供述（警卷(一)第147 頁、第149 │
│    │            │  頁）                                  │
│    │            │3.黃景龍警詢供述（警卷(一)第164 頁、第165 │
│    │            │  頁）                                  │
│    │            │4.被害人酉○○警詢筆錄（警卷(二)第315 頁、│
│    │            │  第316 頁）                            │
│    │            │5.被告玄○○指認犯案地點照片1 張（警卷(一)│
│    │            │  第64頁）                              │
│    │            │6.金飾買入登記簿（警卷(二)第527 頁反面、第│
│    │            │  528 頁）：玄○○於96年1 月20日賣出金飾│
│    │            │  之登記紀錄。                          │
├──┼──────┼────────────────────┤
│ 23 │附表二編號23│1.被告玄○○警詢供述（警卷(一)第57頁，偵查│
│    │            │  卷(一)第80頁、第335 頁）                │
│    │            │2.陳正德警詢供述（警卷(一)第147 頁、第149 │
│    │            │  頁）                                  │
│    │            │3.黃景龍警詢供述（警卷(一)第164 頁、第165 │
│    │            │  頁）                                  │
│    │            │4.被害人地○○警詢筆錄（警卷(二)第319頁、 │
│    │            │  第320 頁）                            │
│    │            │5.玄○○指認犯案地點照片2 張（警卷(一)第66│
│    │            │  頁）                                  │
│    │            │6.金飾買入登記簿（警卷(二)第527 頁反面、第│
│    │            │  528 頁）：玄○○於96年1 月20日賣出金飾│
│    │            │  之登記紀錄                            │
├──┼──────┼────────────────────┤
│ 24 │附表二編號24│1.被告玄○○警詢供述（警卷(一)第43頁、第44│
│    │            │  頁，偵查卷(一)第190 頁、第191 頁、第335 │
│    │            │  頁）                                  │
│    │            │2.陳正德警詢供述（警卷(一)第147 頁、第149 │
│    │            │  頁）                                  │
│    │            │3.黃景龍警詢供述（警卷(一)第164 頁、第165 │
│    │            │  頁）                                  │
│    │            │4.被害人午○○警詢筆錄（警卷(二)第327 頁）│
│    │            │5.被害人巳○○警詢筆錄（警卷(二)第324 頁、│
│    │            │  第325 頁）                            │
│    │            │6.監視錄影翻拍畫面（警卷(二)第359 頁至第36│
│    │            │  1 頁）                                │
│    │            │7.被告玄○○指認犯案地點照片1 張（警卷(一)│
│    │            │  第52頁）                              │
│    │            │8.金飾買入登記簿（警卷(二)第527 頁反面、第│
│    │            │  528 頁）：玄○○於96年1 月19、20日賣出│
│    │            │  金飾之登記紀錄。                      │
│    │            │9.亞邁樂器買賣契約、進貨單各1 張、扣案貝│
│    │            │  斯樂器照片1 張、贓證物認領保管單（警卷│
│    │            │  (二)第331頁 、第333頁 、第334 頁）      │
│    │            │10.金飾買入登記簿（警卷(二)第527 頁反面、 │
│    │            │   第528 頁）：玄○○於96年1 月20日賣出 │
│    │            │   金飾之登記紀錄                       │
├──┼──────┼────────────────────┤
│ 25 │附表二編號25│1.被告玄○○警詢供述（警卷(一)第46頁，偵查│
│    │            │  卷(一)第193 頁）                        │
│    │            │2.陳正德警詢供述（警卷(一)第147頁 、偵查卷│
│    │            │  (一)第102 頁）                          │
│    │            │3.黃景龍警詢供述（警卷(一)第164 頁、第165 │
│    │            │  頁）                                  │
│    │            │4.被害人子○○警詢筆錄（警卷(二)第337 頁）│
│    │            │5.監視錄影翻拍畫面7 張（警卷(二)第342 頁至│
│    │            │  第345 頁）                            │
├──┼──────┼────────────────────┤
│ 26 │附表二編號26│1.被告玄○○警詢供述（警卷(一)第57頁，偵查│
│    │            │  卷(一)第80頁、第335 頁）                │
│    │            │2.蔡三民警詢供述（警卷(一)第101 頁）      │
│    │            │3.Ｉ○○警詢筆錄（警卷(二)第347 頁）      │
│    │            │4.被告玄○○指認犯案地點照片1 張（警卷(一)│
│    │            │  第67頁）                              │
├──┼──────┼────────────────────┤
│ 27 │附表二編號27│1.被告玄○○警詢供述（警卷(一)第44頁，偵查│
│    │            │  卷(一)第336 頁）                        │
│    │            │2.陳正德警詢供述（警卷(一)第148 頁、第149 │
│    │            │  頁）                                  │
│    │            │3.黃景龍警詢供述（警卷(一)第164 頁、第165 │
│    │            │  頁）                                  │
│    │            │4.被害人Ｍ○○警詢筆錄（警卷(二)第350 頁、│
│    │            │  第351 頁）                            │
│    │            │5.監視錄影翻拍畫面（警卷(二)第359 頁至第36│
│    │            │  1 頁）                                │
│    │            │6.被告玄○○指認犯案地點照片1張（警卷(一) │
│    │            │  第48頁）                              │
│    │            │7.金飾買入登記簿（警卷(二)第527 頁反面、第│
│    │            │  528 頁）：玄○○於96年1 月19、20日賣出│
│    │            │  金飾之登記紀錄。                      │
├──┼──────┼────────────────────┤
│ 28 │附表二編號28│1.被告玄○○警詢供述（警卷(一)第44頁，偵查│
│    │            │  卷(一)第336 頁）                        │
│    │            │2.陳正德警詢供述（警卷(一)第148 頁、第149 │
│    │            │  頁）                                  │
│    │            │3.黃景龍警詢供述（警卷(一)第164 頁、第165 │
│    │            │  頁）                                  │
│    │            │4.被害人甲○○警詢筆錄（警卷(二)第364頁 、│
│    │            │  第365 頁）                            │
│    │            │5.玄○○指認犯案地點照片1 張（警卷(一)第49│
│    │            │  頁）                                  │
│    │            │6.金飾買入登記簿（警卷(二)第528 頁）：陳柏│
│    │            │  霖於96年1 月20日賣出金飾之登記紀錄。  │
├──┼──────┼────────────────────┤
│ 29 │附表二編號29│1.被告玄○○警詢供述（警卷(一)第43頁、偵查│
│    │            │  卷(一)第336 頁）                        │
│    │            │2.陳正德警詢供述（警卷(一)第147 頁、第149 │
│    │            │  頁）                                  │
│    │            │3.黃景龍警詢供述（警卷(一)第164 頁、第165 │
│    │            │  頁）                                  │
│    │            │4.被害人黃○○警詢筆錄（警卷(二)第368 頁）│
│    │            │5.被告玄○○指認犯案地點照片1 張（警卷(一)│
│    │            │  第51頁）                              │
├──┼──────┼────────────────────┤
│ 30 │附表二編號30│1.被告玄○○警詢供述（警卷(一)第43頁、偵查│
│    │            │  卷(一)第336 頁）                        │
│    │            │2.陳正德警詢供述（警卷(一)第147 頁、第149 │
│    │            │  頁）                                  │
│    │            │3.黃景龍警詢供述（警卷(一)第164頁 、第165 │
│    │            │  頁）                                  │
│    │            │4.被害人戌○○警詢筆錄（警卷(二)第371 頁）│
│    │            │5.被告玄○○指認犯案地點照片1 張（警卷(一)│
│    │            │   第50頁）                             │
│    │            │6.金飾買入登記簿（警卷(二)第528 頁）：陳柏│
│    │            │  霖於96年1 月20日賣出金飾之登記紀錄。  │
├──┼──────┼────────────────────┤
│ 31 │附表二編號31│1.被告玄○○警詢供述（警卷(一)第34頁）、偵│
│    │            │  查供述（偵查卷(一)第40頁）              │
│    │            │2.陳正德警詢供述（警卷(一)第147 頁、第149 │
│    │            │  頁）                                  │
│    │            │3.黃景龍警詢供述（警卷(一)第164 頁、第165 │
│    │            │  頁）                                  │
│    │            │4.被害人Ｌ○○警詢筆錄（警卷(二)第375 頁）│
│    │            │5.贓物認領保管單（警卷(二)第377 頁）、扣案│
│    │            │  物品照片2 張（警卷(二)378 頁）          │
│    │            │6.金飾買入登記簿（警卷(二)第528 頁）：陳柏│
│    │            │  霖於96年1 月20日賣出金飾之登記紀錄。  │
├──┼──────┼────────────────────┤
│ 32 │附表二編號32│1.被告玄○○警詢供述（警卷(一)第36頁）、偵│
│    │            │  查供述（偵查卷(一)第41頁）              │
│    │            │2.陳正德警詢供述（警卷(一)第147 頁）      │
│    │            │3.黃景龍警詢供述（警卷(一)第164 頁、第165 │
│    │            │  頁）                                  │
│    │            │4.被害人辰○○○警詢筆錄（警卷(二)第380 頁│
│    │            │  、第381 頁）、偵訊筆錄（偵查卷(一)第65頁│
│    │            │  ）                                    │
│    │            │5.贓物認領保管單（警卷(二)第389 頁）、扣案│
│    │            │  物品照片2 張（警卷(二)第186 頁）        │
│    │            │6.金飾買入登記簿（警卷(二)第528 頁）：陳柏│
│    │            │  霖於96年1 月20日賣出金飾之登記紀錄。  │
├──┼──────┼────────────────────┤
│ 33 │附表二編號33│1.被告玄○○警詢供述（警卷(一)第34頁）    │
│    │            │2.陳正德警詢供述（警卷(一)第147 頁、第149 │
│    │            │  頁）                                  │
│    │            │3.黃景龍警詢供述（警卷(一)第164 頁、第165 │
│    │            │  頁）                                  │
│    │            │4.被害Ｈ○○警詢筆錄（警卷(二)第385頁 、第│
│    │            │  386 頁）、偵訊筆錄（偵查卷(一)第148 頁、│
│    │            │  第149 頁）                            │
│    │            │5.贓物認領保管單（警卷(二)第389 頁）、扣案│
│    │            │  物品照片2 張（警卷(二)第390 頁）        │
│    │            │6.金飾買入登記簿（警卷(二)第528 頁）：陳柏│
│    │            │  霖於96年1 月20日賣出金飾之登記紀錄。  │
├──┼──────┼────────────────────┤
│ 34 │附表二編號34│1.玄○○警詢供述（警卷(一)第28頁）        │
│    │            │2.陳正德警詢供述（警卷(一)第141 頁）      │
│    │            │3.黃景龍警詢供述（警卷(一)第164 頁、第165 │
│    │            │  頁）                                  │
│    │            │4.被害人Ａ○○○警詢筆錄（警卷(二)第394 頁│
│    │            │  ）                                    │
│    │            │5.贓物認領保管單（警卷(二)第395 頁）      │
├──┼──────┼────────────────────┤
│ 35 │附表二編號35│1.被告玄○○警詢供述（警卷(一)第33頁）    │
│    │            │2.陳正德警詢供述（警卷(一)第147 頁）      │
│    │            │3.黃景龍警詢供述（警卷(一)第157 頁、第158 │
│    │            │  頁）                                  │
│    │            │4.被害人Ｇ○○警詢筆錄（警卷(二)第400 頁、│
│    │            │  第401 頁）                            │
│    │            │5.贓物認領保管單（警卷(二)第403 頁、第404 │
│    │            │  頁）、扣案物品照片14張（警卷(二)第405 頁│
│    │            │  、第411 頁）                          │
├──┼──────┼────────────────────┤
│ 36 │附表二編號36│1.被告玄○○警詢供述（警卷(一)第27頁）    │
│    │            │2.陳正德警詢供述（警卷(一)第141 頁）      │
│    │            │3.黃景龍警詢供述（警卷(一)第157 頁、第158 │
│    │            │  頁）                                  │
│    │            │4.被害人林明聰警詢筆錄（警卷(二)第421 頁）│
│    │            │5.贓物認領保管單（警卷(二)第418頁）、扣案 │
│    │            │  物品照片5 張（警卷(二)第419 頁、第420 頁│
│    │            │  ）                                    │
├──┼──────┼────────────────────┤
│ 37 │附表二編號37│1.被告玄○○警詢供述（警卷(一)第28頁）    │
│    │            │2.陳正德警詢供述（警卷(一)第141 頁）      │
│    │            │3.黃景龍警詢供述（警卷(一)第159 頁）      │
│    │            │4.被害人亥○○警詢筆錄（警卷(二)第421 頁）│
│    │            │  5.贓物認領保管單（警卷(二)第423 頁）    │
├──┼──────┼────────────────────┤
│ 38 │附表二編號38│1.被告玄○○警詢供述（警卷(一)第28頁）    │
│    │            │2.陳正德警詢供述（警卷(一)第141 頁）      │
│    │            │3.黃景龍警詢供述（警卷(一)第159 頁）      │
│    │            │4.被害人天○○警詢筆錄（警卷(二)第425 頁）│
│    │            │5.贓物認領保管單（警卷(二)第427 頁）      │
├──┼──────┼────────────────────┤
│ 39 │附表二編號39│1.被告玄○○警詢供述（警卷(一)第25頁）。  │
│    │            │2.陳正德警詢供述（警卷(一)第139 頁至第140 │
│    │            │  頁）                                  │
│    │            │3.黃景龍警詢供述（警卷(一)第155 、第156 頁│
│    │            │  ）                                    │
│    │            │4.辛○○警詢筆錄（警卷(二)第428 頁至第430 │
│    │            │  頁）                                  │
│    │            │5.贓物認領保管單（警卷(二)第431 頁）、扣案│
│    │            │  物品照片（警卷(二)第432 頁）            │
└──┴──────┴────────────────────┘
附表四：應沒收之物（被告所有供其等犯罪所用之物）
┌─┬──────┬───┬────────┬───────┬───────┐
│  │名稱        │數量  │查扣地點        │起訴書編號    │ 說明         │
├─┼──────┼───┼────────┼───────┼───────┤
│1 │Nokia手機   │1支   │高雄市前鎮區翠亨│附表三編號7   │係被告黃景龍所│
│  │（序號：    │      │北路翠亨橋前（拘│              │有，持以在進入│
│  │000000000000│      │捕共犯黃景龍、陳│              │被害人屋內竊取│
│  │29號）      │      │正德地點）      │              │得手後，聯絡被│
│  │            │      │                │              │告玄○○駕車前│
│  │            │      │                │              │來接應之用（附│
│  │            │      │                │              │表二編號5 、8 │
│  │            │      │                │              │至24、26至33、│
│  │            │      │                │              │35至39所示之罪│
│  │            │      │                │              │）            │
├─┼──────┼───┼────────┼───────┼───────┤
│2 │起子        │1支   │同上            │附表三編號8   │被告玄○○與共│
│  │            │      │                │              │犯蔡三民、黃景│
│  │            │      │                │              │龍、陳正德共有│
│  │            │      │                │              │，作為開啟門鎖│
│  │            │      │                │              │之用（附表二編│
│  │            │      │                │              │號2 至24、26至│
│  │            │      │                │              │33、35至39所示│
│  │            │      │                │              │之罪）        │
├─┼──────┼───┼────────┼───────┼───────┤
│3 │T 字型起子  │1支   │同上            │附表三編號9   │同上          │
├─┼──────┼───┼────────┼───────┼───────┤
│4 │T 字型起子  │1支   │同上            │附表三編號10  │同上          │
├─┼──────┼───┼────────┼───────┼───────┤
│5 │鉗子        │1把   │同上            │起訴書附表漏載│被告玄○○與共│
│  │            │      │                │〔本院扣押物品│犯蔡三民、黃景│
│  │            │      │                │清單編號6 （與│龍、陳正德共有│
│  │            │      │                │前列編號3 、4 │，作為拆卸竊取│
│  │            │      │                │所示之物相同）│車牌之用（附表│
│  │            │      │                │〕            │二編號25、34所│
│  │            │      │                │              │示犯行）      │
├─┼──────┼───┼────────┼───────┼───────┤
│6 │棉質手套    │1雙   │同上            │附表三編號12  │被告玄○○與共│
│  │            │      │                │              │犯蔡三民、黃景│
│  │            │      │                │              │龍、陳正德共有│
│  │            │      │                │              │，作為行竊時穿│
│  │            │      │                │              │戴之用（附表二│
│  │            │      │                │              │編號2 至24、26│
│  │            │      │                │              │至33、35至39所│
│  │            │      │                │              │示之罪）      │
├─┼──────┼───┼────────┼───────┼───────┤
│7 │砂輪機      │1臺   │被告玄○○位於高│附表三編號50  │被告玄○○、蔡│
│  │            │      │雄市苓雅區中正一│              │三民所有，用以│
│  │            │      │路188 號6 樓之5 │              │將螺絲起子、T │
│  │            │      │租屋處          │              │字型起子、小型│
│  │            │      │                │              │一字型起子前端│
│  │            │      │                │              │磨尖，加工為開│
│  │            │      │                │              │鎖之工具（附表│
│  │            │      │                │              │二編號2 至24、│
│  │            │      │                │              │26至33、35至39│
│  │            │      │                │              │所示之罪）    │
├─┼──────┼───┼────────┼───────┼───────┤
│8 │Nokia手機   │1支   │同上            │附表三編號71  │係被告玄○○所│
│  │（序號：    │      │                │              │有，持以與進入│
│  │000000000000│      │                │              │屋內之共犯黃景│
│  │879號）     │      │                │              │龍聯絡，以駕車│
│  │            │      │                │              │接應之用（附表│
│  │            │      │                │              │二編號5 、8 至│
│  │            │      │                │              │24、26至33、35│
│  │            │      │                │              │至39所示之罪）│
├─┼──────┼───┼────────┼───────┼───────┤
│9 │Nokia手機   │1支   │同上            │附表三編號88  │係共犯黃景龍所│
│  │（序號：    │      │                │              │有，持以在進入│
│  │000000000000│      │                │              │被害人屋內竊取│
│  │14號）      │      │                │              │得手後，聯絡被│
│  │            │      │                │              │告玄○○駕車前│
│  │            │      │                │              │來接應之用（附│
│  │            │      │                │              │表二編號5 、8 │
│  │            │      │                │              │至24、26至33、│
│  │            │      │                │              │35至39所示之罪│
│  │            │      │                │              │）            │
├─┼──────┼───┼────────┼───────┼───────┤
│10│Nokia手機   │1支   │同上            │附表三編號89  │同上          │
│  │（序號：    │      │                │              │              │
│  │000000000000│      │                │              │              │
│  │070號）     │      │                │              │              │
├─┼──────┼───┼────────┼───────┼───────┤
│11│T字型扳手   │9支   │被告玄○○位於高│附表三編號114 │被告玄○○與共│
│  │（前端已磨平│      │雄縣大寮鄉○○街│              │犯蔡三民、陳正│
│  │）          │      │123 號住所      │              │德共有，作為行│
│  │            │      │                │              │竊開鎖之用（附│
│  │            │      │                │              │表二編號2 至24│
│  │            │      │                │              │、26至33、35至│
│  │            │      │                │              │39所示之罪）  │
├─┼──────┼───┼────────┼───────┼───────┤
│12│油壓剪      │2支   │同上            │附表三編號116 │被告與共犯蔡三│
│  │            │      │                │              │民共有，持之用│
│  │            │      │                │              │以在行竊時剪開│
│  │            │      │                │              │鐵窗之用（附表│
│  │            │      │                │              │二編號28所示之│
│  │            │      │                │              │罪）          │
├─┼──────┼───┼────────┼───────┼───────┤
│13│長一字型起子│2支   │同上            │附表三編號117 │被告玄○○與共│
│  │            │      │                │              │犯、黃景龍、林│
│  │            │      │                │              │國興共有，作為│
│  │            │      │                │              │撬開鎮南宮劉府│
│  │            │      │                │              │三王宮廟功德箱│
│  │            │      │                │              │之用（附表二編│
│  │            │      │                │              │號1所示犯行） │
├─┼──────┼───┼────────┼───────┼───────┤
│14│中一字型起子│2支   │同上            │附表三編號118 │被告玄○○與共│
│  │            │      │                │              │犯蔡三民、黃景│
│  │            │      │                │              │龍、林國興共有│
│  │            │      │                │              │，作為行竊時開│
│  │            │      │                │              │啟廟門鎖之用（│
│  │            │      │                │              │附表二編號1 所│
│  │            │      │                │              │示犯行）      │
├─┼──────┼───┼────────┼───────┼───────┤
│15│小一字型起子│17支  │同上            │附表三編號119 │被告玄○○與共│
│  │            │      │                │              │犯蔡三民、陳正│
│  │            │      │                │              │德共有，作為行│
│  │            │      │                │              │竊開鎖之用（附│
│  │            │      │                │              │表二編號2 至24│
│  │            │      │                │              │、26至33、35至│
│  │            │      │                │              │39所示之罪）  │
├─┼──────┼───┼────────┼───────┼───────┤
│16│口罩        │2個   │同上            │附表三編號130 │被告玄○○與共│
│  │            │      │                │              │犯蔡三民、陳正│
│  │            │      │                │              │德共有，作為行│
│  │            │      │                │              │竊時穿戴之用（│
│  │            │      │                │              │附表二編號2 至│
│  │            │      │                │              │24、26至33、35│
│  │            │      │                │              │至39所示之罪）│
├─┼──────┼───┼────────┼───────┼───────┤
│17│棉質手套    │15雙  │同上            │附表三編號131 │同上          │
└─┴──────┴───┴────────┴───────┴───────┘
附表五：犯罪所得之財物（屬於被害人所有，不予宣告沒收）
┌──┬───────┬───┬────────┬───────┬───────┬────┐
│    │名稱          │數量  │查扣地點        │起訴書編號    │ 來源及用途   │  備註  │
├──┼───────┼───┼────────┼───────┼───────┼────┤
│1   │紅色背包      │1個   │高雄市前鎮區翠亨│附表三編號1   │被告玄○○竊得│        │
│    │              │      │北路翠亨橋前（拘│              │，為被告玄○○│        │
│    │              │      │捕共犯黃景龍、陳│              │、黃景龍、陳正│        │
│    │              │      │正德地點）      │              │德持以為竊盜時│        │
│    │              │      │                │              │裝載贓物之用  │        │
├──┼───────┼───┼────────┼───────┼───────┼────┤
│2   │女用手錶      │1只   │同上            │附表三編號2   │被告玄○○竊得│        │
├──┼───────┼───┼────────┼───────┼───────┼────┤
│3   │歌林牌電視遙控│1個   │同上            │附表三編號3   │同上          │        │
│    │器            │      │                │              │              │        │
├──┼───────┼───┼────────┼───────┼───────┼────┤
│4   │領帶夾        │1支   │同上            │附表三編號4   │同上          │        │
├──┼───────┼───┼────────┼───────┼───────┼────┤
│5   │金箔（金雞）  │1隻   │同上            │附表三編號5   │同上          │        │
├──┼───────┼───┼────────┼───────┼───────┼────┤
│6   │打火機        │1個   │同上            │附表三編號6   │同上          │        │
├──┼───────┼───┼────────┼───────┼───────┼────┤
│7   │黃金戒指      │2只   │同上            │附表三編號11  │同上          │        │
├──┼───────┼───┼────────┼───────┼───────┼────┤
│8   │10元硬幣      │37枚  │同上            │附表三編號13  │同上          │        │
├──┼───────┼───┼────────┼───────┼───────┼────┤
│9   │1元硬幣       │20枚  │同上            │附表三編號14  │同上          │        │
├──┼───────┼───┼────────┼───────┼───────┼────┤
│10  │5元硬幣       │2枚   │同上            │附表三編號15  │同上          │        │
├──┼───────┼───┼────────┼───────┼───────┼────┤
│11  │50元硬幣      │5枚   │同上            │附表三編號16  │同上          │        │
├──┼───────┼───┼────────┼───────┼───────┼────┤
│12  │手錶          │11 只 │被告玄○○租屋處│附表三編號20  │同上          │起訴書附│
│    │              │      │                │              │              │表漏載1 │
│    │              │      │                │              │              │只      │
├──┼───────┼───┼────────┼───────┼───────┼────┤
│13  │東元牌電視遙控│1支   │同上            │附表三編號21  │同上          │        │
│    │器            │      │                │              │              │        │
├──┼───────┼───┼────────┼───────┼───────┼────┤
│14  │戒指          │10只  │同上            │附表三編號22  │同上          │        │
├──┼───────┼───┼────────┼───────┼───────┼────┤
│15  │玉佩手鍊      │1條   │同上            │附表三編號23  │同上          │        │
├──┼───────┼───┼────────┼───────┼───────┼────┤
│16  │耳環          │1對   │同上            │附表三編號24  │同上          │        │
├──┼───────┼───┼────────┼───────┼───────┼────┤
│17  │項鍊          │3條   │同上            │附表三編號25  │同上          │        │
├──┼───────┼───┼────────┼───────┼───────┼────┤
│18  │日幣千圓鈔票  │1張   │同上            │附表三編號26  │同上          │        │
├──┼───────┼───┼────────┼───────┼───────┼────┤
│19  │金石堂圖書禮券│5張   │同上            │附表三編號27  │同上          │        │
├──┼───────┼───┼────────┼───────┼───────┼────┤
│20  │五角硬幣      │10枚  │同上            │附表三編號28  │同上          │        │
├──┼───────┼───┼────────┼───────┼───────┼────┤
│21  │原住民文化采風│10枚  │同上            │附表三編號29  │同上          │        │
│    │系列紀念幣    │      │                │              │              │        │
├──┼───────┼───┼────────┼───────┼───────┼────┤
│22  │中國開發工業銀│1枚   │同上            │附表三編號30  │同上          │        │
│    │行紀念幣      │      │                │              │              │        │
├──┼───────┼───┼────────┼───────┼───────┼────┤
│23  │中國鋼鐵公司紀│1枚   │同上            │附表三編號31  │同上          │        │
│    │念幣          │      │                │              │              │        │
├──┼───────┼───┼────────┼───────┼───────┼────┤
│24  │第一銀行紀念幣│3枚   │同上            │附表三編號32  │同上          │        │
├──┼───────┼───┼────────┼───────┼───────┼────┤
│25  │台中商銀紀念幣│1枚   │同上            │附表三編號33  │同上          │        │
├──┼───────┼───┼────────┼───────┼───────┼────┤
│26  │建國八十年紀念│1枚   │同上            │附表三編號34  │同上          │        │
│    │幣            │      │                │              │              │        │
├──┼───────┼───┼────────┼───────┼───────┼────┤
│27  │新臺幣發行五十│2枚   │同上            │附表三編號35  │同上          │        │
│    │週年紀念幣    │      │                │              │              │        │
├──┼───────┼───┼────────┼───────┼───────┼────┤
│28  │第九任總統副總│1枚   │同上            │附表三編號36  │同上          │        │
│    │統紀念幣      │      │                │              │              │        │
├──┼───────┼───┼────────┼───────┼───────┼────┤
│29  │蔣經國逝世十週│1枚   │同上            │附表三編號37  │同上          │        │
│    │年紀念幣      │      │                │              │              │        │
├──┼───────┼───┼────────┼───────┼───────┼────┤
│30  │蔣中正九秩誕辰│2枚   │同上            │附表三編號38  │同上          │        │
│    │紀念幣        │      │                │              │              │        │
├──┼───────┼───┼────────┼───────┼───────┼────┤
│31  │0000000000號電│1個   │同上            │附表三編號39  │同上          │        │
│    │話晶片卡      │      │                │              │              │        │
├──┼───────┼───┼────────┼───────┼───────┼────┤
│32  │國際牌電視遙控│1支   │同上            │附表三編號41  │同上          │        │
│    │器            │      │                │              │              │        │
├──┼───────┼───┼────────┼───────┼───────┼────┤
│33  │東元牌37吋液晶│1臺   │同上            │附表三編號42  │同上          │        │
│    │電視          │      │                │              │              │        │
├──┼───────┼───┼────────┼───────┼───────┼────┤
│34  │POLYVISION牌42│1臺   │同上            │附表三編號43  │同上          │        │
│    │吋液晶電視    │      │                │              │              │        │
├──┼───────┼───┼────────┼───────┼───────┼────┤
│35  │卡西歐牌風琴  │1臺   │同上            │附表三編號44  │同上          │        │
├──┼───────┼───┼────────┼───────┼───────┼────┤
│36  │LV皮包        │1個   │同上            │附表三編號45  │同上          │        │
├──┼───────┼───┼────────┼───────┼───────┼────┤
│37  │金豬撲滿      │1個   │同上            │附表三編號46  │同上          │        │
├──┼───────┼───┼────────┼───────┼───────┼────┤
│38  │大同寶寶撲滿  │2個   │同上            │附表三編號47  │同上          │        │
├──┼───────┼───┼────────┼───────┼───────┼────┤
│39  │KITTY貓撲滿   │1個   │同上            │附表三編號48  │同上          │        │
├──┼───────┼───┼────────┼───────┼───────┼────┤
│40  │電鑽          │1支   │同上            │附表三編號49  │同上          │        │
├──┼───────┼───┼────────┼───────┼───────┼────┤
│41  │大同牌DVD     │1臺   │同上            │附表三編號51  │同上          │        │
├──┼───────┼───┼────────┼───────┼───────┼────┤
│42  │acer筆記型電腦│1臺   │同上            │附表三編號52  │同上          │        │
├──┼───────┼───┼────────┼───────┼───────┼────┤
│43  │LV置物桶      │1個   │同上            │附表三編號53  │同上          │        │
├──┼───────┼───┼────────┼───────┼───────┼────┤
│44  │10元美鈔      │30張  │同上            │附表三編號55  │同上          │        │
├──┼───────┼───┼────────┼───────┼───────┼────┤
│45  │1元英鎊       │1張   │同上            │附表三編號56  │同上          │        │
├──┼───────┼───┼────────┼───────┼───────┼────┤
│46  │花旗銀行100 元│1張   │同上            │附表三編號57  │同上          │        │
│    │旅行支票      │      │                │              │              │        │
├──┼───────┼───┼────────┼───────┼───────┼────┤
│47  │PANTECH 手機  │1支   │同上            │附表三編號58  │同上          │        │
├──┼───────┼───┼────────┼───────┼───────┼────┤
│48  │三星手機      │1支   │同上            │附表三編號59  │同上          │        │
├──┼───────┼───┼────────┼───────┼───────┼────┤
│49  │SIEMENS 手機  │1支   │同上            │附表三編號60  │同上          │        │
├──┼───────┼───┼────────┼───────┼───────┼────┤
│50  │OKWAP 手機    │1支   │同上            │附表三編號61  │同上          │        │
├──┼───────┼───┼────────┼───────┼───────┼────┤
│51  │VITO手機      │1支   │同上            │附表三編號62  │同上          │        │
├──┼───────┼───┼────────┼───────┼───────┼────┤
│52  │Nokia手機     │1支   │同上            │附表三編號63  │同上          │        │
├──┼───────┼───┼────────┼───────┼───────┼────┤
│53  │GNET手機      │1支   │同上            │附表三編號64  │同上          │        │
├──┼───────┼───┼────────┼───────┼───────┼────┤
│54  │摩托羅拉手機  │1支   │同上            │附表三編號65  │同上          │        │
├──┼───────┼───┼────────┼───────┼───────┼────┤
│55  │DBTEL手機     │1支   │同上            │附表三編號66  │同上          │        │
├──┼───────┼───┼────────┼───────┼───────┼────┤
│56  │飛利浦手機    │1支   │同上            │附表三編號67  │同上          │        │
├──┼───────┼───┼────────┼───────┼───────┼────┤
│57  │摩托羅拉手機  │1支   │同上            │附表三編號68  │同上          │        │
├──┼───────┼───┼────────┼───────┼───────┼────┤
│58  │NEC手機       │1支   │同上            │附表三編號69  │同上          │        │
├──┼───────┼───┼────────┼───────┼───────┼────┤
│59  │Nokia手機     │1支   │同上            │附表三編號70  │同上          │        │
├──┼───────┼───┼────────┼───────┼───────┼────┤
│60  │新臺幣1 元硬幣│4462枚│同上            │附表三編號72  │同上          │        │
├──┼───────┼───┼────────┼───────┼───────┼────┤
│61  │新臺幣5 元硬幣│356枚 │同上            │附表三編號73  │同上          │        │
├──┼───────┼───┼────────┼───────┼───────┼────┤
│62  │新臺幣10元硬幣│110枚 │同上            │附表三編號74  │同上          │        │
├──┼───────┼───┼────────┼───────┼───────┼────┤
│63  │新臺幣50元硬幣│412枚 │同上            │附表三編號75  │同上          │        │
├──┼───────┼───┼────────┼───────┼───────┼────┤
│64  │舊版新臺幣10  │6張   │同上            │附表三編號76  │同上          │        │
│    │元紙鈔        │      │                │              │              │        │
├──┼───────┼───┼────────┼───────┼───────┼────┤
│65  │各國外幣      │94枚  │同上            │附表三編號77  │同上          │        │
├──┼───────┼───┼────────┼───────┼───────┼────┤
│66  │泰幣20元紙鈔  │1張   │同上            │附表三編號78  │同上          │        │
├──┼───────┼───┼────────┼───────┼───────┼────┤
│67  │澳幣5元紙鈔   │1張   │同上            │附表三編號79  │同上          │        │
├──┼───────┼───┼────────┼───────┼───────┼────┤
│68  │印尼幣1 萬元紙│1張   │同上            │附表三編號80  │同上          │        │
│    │鈔            │      │                │              │              │        │
├──┼───────┼───┼────────┼───────┼───────┼────┤
│69  │印尼幣1 千元紙│1張   │同上            │附表三編號81  │同上          │        │
│    │鈔            │      │                │              │              │        │
├──┼───────┼───┼────────┼───────┼───────┼────┤
│70  │印尼幣500 元紙│2張   │同上            │附表三編號82  │同上          │        │
│    │鈔            │      │                │              │              │        │
├──┼───────┼───┼────────┼───────┼───────┼────┤
│71  │印尼幣100 元紙│5張   │同上            │附表三編號83  │同上          │        │
│    │鈔            │      │                │              │              │        │
├──┼───────┼───┼────────┼───────┼───────┼────┤
│72  │新臺幣千元紙鈔│53張  │同上            │附表三編號84  │同上          │黃景龍皮│
│    │              │      │                │              │              │包內起獲│
├──┼───────┼───┼────────┼───────┼───────┼────┤
│73  │新臺幣500 元紙│30張  │同上            │附表三編號85  │同上          │同上    │
│    │鈔            │      │                │              │              │        │
├──┼───────┼───┼────────┼───────┼───────┼────┤
│74  │新臺幣100 元紙│1張   │同上            │附表三編號86  │同上          │同上    │
│    │鈔            │      │                │              │              │        │
├──┼───────┼───┼────────┼───────┼───────┼────┤
│75  │女用戒指      │2枚   │同上            │附表三編號87  │同上          │        │
├──┼───────┼───┼────────┼───────┼───────┼────┤
│76  │6022-FE車牌   │2面   │於高雄縣大寮鄉周│附表三編號91  │同上          │        │
│    │              │      │廣街123號扣得   │              │              │        │
├──┼───────┼───┼────────┼───────┼───────┼────┤
│77  │電視遙控器    │1支   │同上            │附表三編號92  │同上          │        │
├──┼───────┼───┼────────┼───────┼───────┼────┤
│78  │浴袍          │2條   │同上            │附表三編號93  │同上          │        │
├──┼───────┼───┼────────┼───────┼───────┼────┤
│79  │香水          │2罐   │同上            │附表三編號94  │同上          │        │
├──┼───────┼───┼────────┼───────┼───────┼────┤
│80  │手電筒        │1支   │同上            │附表三編號95  │同上          │        │
├──┼───────┼───┼────────┼───────┼───────┼────┤
│81  │K金項鍊       │1條   │同上            │附表三編號96  │同上          │        │
├──┼───────┼───┼────────┼───────┼───────┼────┤
│82  │小關刀        │1支   │同上            │附表三編號97  │同上          │        │
├──┼───────┼───┼────────┼───────┼───────┼────┤
│83  │塑膠藥罐      │3個   │同上            │附表三編號98  │同上          │        │
├──┼───────┼───┼────────┼───────┼───────┼────┤
│84  │手錶          │3只   │同上            │附表三編號99  │同上          │        │
├──┼───────┼───┼────────┼───────┼───────┼────┤
│85  │圓珠手鍊      │1條   │同上            │附表三編號100 │同上          │        │
├──┼───────┼───┼────────┼───────┼───────┼────┤
│86  │捷運開工紀念卡│1張   │同上            │附表三編號101 │同上          │        │
├──┼───────┼───┼────────┼───────┼───────┼────┤
│87  │刀、叉、湯匙組│3組   │同上            │附表三編號102 │同上          │        │
├──┼───────┼───┼────────┼───────┼───────┼────┤
│88  │玻璃水瓶（含杯│1組   │同上            │附表三編號103 │同上          │        │
│    │）            │      │                │              │              │        │
├──┼───────┼───┼────────┼───────┼───────┼────┤
│89  │磁具（碟子）  │1組   │同上            │附表三編號104 │同上          │        │
├──┼───────┼───┼────────┼───────┼───────┼────┤
│90  │磁具（茶具）  │1組   │同上            │附表三編號105 │同上          │        │
├──┼───────┼───┼────────┼───────┼───────┼────┤
│91  │數位相機      │1臺   │同上            │附表三編號106 │同上          │        │
├──┼───────┼───┼────────┼───────┼───────┼────┤
│92  │sony牌錄影機  │1臺   │同上            │附表三編號107 │同上          │        │
├──┼───────┼───┼────────┼───────┼───────┼────┤
│93  │dior化妝箱（空│1個   │同上            │附表三編號108 │同上          │        │
│    │盒）          │      │                │              │              │        │
├──┼───────┼───┼────────┼───────┼───────┼────┤
│94  │dior化妝箱（含│1個   │同上            │附表三編號109 │同上          │        │
│    │香水）        │      │                │              │              │        │
├──┼───────┼───┼────────┼───────┼───────┼────┤
│95  │電腦主機（含液│2組   │同上            │附表三編號110 │同上          │        │
│    │晶螢幕）      │      │                │              │              │        │
├──┼───────┼───┼────────┼───────┼───────┼────┤
│96  │HANNSG牌液晶電│1只   │同上            │附表三編號111 │同上          │        │
│    │視            │      │                │              │              │        │
├──┼───────┼───┼────────┼───────┼───────┼────┤
│97  │玉戒指        │1只   │同上            │附表三編號112 │同上          │        │
├──┼───────┼───┼────────┼───────┼───────┼────┤
│98  │皮夾          │1個   │同上            │附表三編號113 │同上          │        │
├──┼───────┼───┼────────┼───────┼───────┼────┤
│99  │電鑽          │1支   │同上            │附表三編號115 │同上          │        │
├──┼───────┼───┼────────┼───────┼───────┼────┤
│96  │無線電機臺    │2臺   │同上            │附表三編號127 │同上          │        │
├──┼───────┼───┼────────┼───────┼───────┼────┤
│100 │華碩筆記型電腦│1臺   │高雄市前鎮區三多│起訴書附表三未│同上          │        │
│    │              │      │三路69號「力天電│記載          │              │        │
│    │              │      │腦量飯店」      │              │              │        │
├──┼───────┼───┼────────┼───────┼───────┼────┤
│101 │康柏筆記型電腦│1臺   │同上            │起訴書附表三未│同上          │        │
│    │              │      │                │記載          │              │        │
├──┼───────┼───┼────────┼───────┼───────┼────┤
│102 │組裝電腦（含液│1組   │同上            │起訴書附表三未│同上          │        │
│    │晶螢幕）      │      │                │記載          │              │        │
└──┴───────┴───┴────────┴───────┴───────┴────┘
附表六：與本案犯罪無關之物
┌─┬────────┬───┬──────┬───────┬───────┐
│  │名稱            │數量  │查扣地點    │起訴書編號    │ 用途         │
├─┼────────┼───┼──────┼───────┼───────┤
│1 │照明燈          │1個   │玄○○位於高│附表三編號17  │被告蔡三民所有│
│  │                │      │雄市苓雅區中│              │與本案犯罪無關│
│  │                │      │正一路188 號│              │              │
│  │                │      │6 樓之5 之租│              │              │
│  │                │      │屋處        │              │              │
├─┼────────┼───┼──────┼───────┼───────┤
│2 │工具盒及盒內工具│1個、 │同上        │附表三編號18  │被告玄○○所有│
│  │若干            │1批   │            │              │與本案犯罪無關│
├─┼────────┼───┼──────┼───────┼───────┤
│3 │帽子            │3頂   │同上        │附表三編號19  │同上          │
│  │                │      │            │              │              │
├─┼────────┼───┼──────┼───────┼───────┤
│4 │筆記本          │1本   │同上        │附表三編號40  │被告在最末頁記│
│  │                │      │            │              │載竊得之物品，│
│  │                │      │            │              │惟仍非被告竊盜│
│  │                │      │            │              │犯行所用之物  │
├─┼────────┼───┼──────┼───────┼───────┤
│5 │電擊棒          │1支   │同上        │附表三編號54  │共犯陳正德所有│
│  │                │      │            │              │與本案犯罪無關│
├─┼────────┼───┼──────┼───────┼───────┤
│6 │Nokia手機       │1支   │同上        │附表三編號90  │共犯黃景龍所有│
│  │                │      │            │              │與本案犯罪無關│
├─┼────────┼───┼──────┼───────┼───────┤
│7 │固定鉗          │2支   │同上        │附表三編號120 │共犯蔡三民所有│
│  │                │      │            │              │與本案犯罪無關│
├─┼────────┼───┼──────┼───────┼───────┤
│8 │手電筒          │4支   │同上        │附表三編號121 │被告玄○○所有│
│  │                │      │            │              │與本案犯罪無關│
├─┼────────┼───┼──────┼───────┼───────┤
│9 │尖嘴鉗          │1支   │同上        │附表三編號122 │共犯蔡三民所有│
│  │                │      │            │              │與本案犯罪無關│
├─┼────────┼───┼──────┼───────┼───────┤
│10│老虎鉗          │1支   │同上        │附表三編號123 │同上          │
├─┼────────┼───┼──────┼───────┼───────┤
│11│斜口鉗          │1支   │同上        │附表三編號124 │同上          │
├─┼────────┼───┼──────┼───────┼───────┤
│12│活動扳手        │1支   │同上        │附表三編號125 │被告玄○○所有│
│  │                │      │            │              │與本案犯罪無關│
├─┼────────┼───┼──────┼───────┼───────┤
│13│鐵鎚            │1支   │同上        │附表三編號126 │同上          │
├─┼────────┼───┼──────┼───────┼───────┤
│14│木棍            │2支   │同上        │附表三編號128 │同上          │
├─┼────────┼───┼──────┼───────┼───────┤
│15│球棒            │1支   │同上        │附表三編號129 │共犯蔡三民所有│
│  │                │      │            │              │與本案犯罪無關│
├─┼────────┼───┼──────┼───────┼───────┤
│16│摻有海洛因香煙  │3支   │高雄市前鎮區│起訴書附表未記│與本案犯罪無關│
│  │                │      │翠亨北路翠亨│載            │              │
│  │                │      │橋前（共犯陳│              │              │
│  │                │      │正德身上扣得│              │              │
│  │                │      │）          │              │              │
├─┼────────┼───┼──────┼───────┼───────┤
│17│藥剷            │1支   │同上        │起訴書附表未記│與本案犯罪無關│
│  │                │      │            │載            │              │
├─┼────────┼───┼──────┼───────┼───────┤
│18│海洛因          │2支   │同上        │起訴書附表未記│與本案犯罪無關│
│  │                │      │            │載            │              │
└─┴────────┴───┴──────┴───────┴───────┘


司法院資訊處製作；財團法人民間司法改革基金會備份。
